【裁判字號】    98,上訴,1011
【裁判日期】    990803
【裁判案由】    毒品危害防制條例
【裁判全文】
臺灣高等法院臺南分院刑事判決        98年度上訴字第1011號
上  訴  人
即  被  告  甲○○
選任辯護人  林石猛律師
            林岡輝律師
上  訴  人
即  被  告  癸○○
選任辯護人  彭冀湘律師
上  訴  人
即  被  告  丙○○
選任辯護人  張智學律師
上  訴  人
即  被  告  己○○
指定辯護人  本院公設辯護人丑○○
上  訴  人
即  被  告  庚○○
選任辯護人  吳啟勳律師（法扶律師）
上  訴  人
即  被  告  戊○○
選任辯護人  黃逸柔律師
上列上訴人等因違反毒品危害防制條例案件，不服臺灣雲林地方
法院98年度訴字第155號中華民國98年8月27日第一審判決（起訴
案號：臺灣雲林地方法院檢察署97年度偵字第5357、6305、6306
、6338、6346號，98年度偵字第118號、第636號，提起上訴，本
院判決如下：
    主  文
上訴駁回。
    事  實
一、甲○○、癸○○、丙○○、己○○、庚○○、戊○○等6人
    ，均明知海洛因，為法律禁止販賣、轉讓之毒品，竟意圖營
    利並基於販賣第一級毒品海洛因之犯意，而單獨或與他人共
    同實行下列行為：
  (一)甲○○意圖營利而販賣第一級毒品海洛因：
  1.甲○○販賣海洛因予蔡慶平：
    甲○○與年籍姓名不詳、綽號「阿輝」之成年男子，互為販
    賣海洛因圖利之犯意聯絡，由「阿輝」提供海洛因，由甲○○交付予蔡慶平：
  (1)由甲○○持用0000000000號行動電話，於民國（下同）97年
    10月4日13時4分、13時23分左右，與持用0000000000號行動
    電話之蔡慶平聯絡後（即附表二編號所示通話），相約
    在雲林縣口湖鄉下崙村某間廟宇廣場，以一手交錢一手交貨
    之方式，將1小包海洛因販賣予蔡慶平，並自蔡慶平處得款
    新台幣（下同）1,000元。
  (2)同日97年10月4日19時48分、20時8分、20時17分左右，甲○○持用0000000000號行動電話，與持用0000000000號行動電
    話之蔡慶平聯絡後（即附表二編號所示通話），相約
    在雲林縣口湖鄉下崙村上述廟宇廣場，以一手交錢一手交貨
    之方式，將8分之1錢海洛因販賣予蔡慶平，並自蔡慶平處得
    款3,000元。
  2.甲○○販賣海洛因予己○○：
    甲○○持用0000000000號行動電話，於97年11月30日8時56
    分、9時0分及9時6分左右，與持用0000000000號行動電話之
    己○○聯絡後（即附表二編號所示通話），相約在甲○○位於雲林縣口湖鄉○○村○○路70之6號住處，以一手
    交錢一手交貨之方式，將4分之1錢海洛因販賣予己○○，並
    自己○○處得款6,000元。
  (二)癸○○前因放火燒毀建物及住宅案件，於81年11月16日經台
    灣高等法院以81年上訴字第4426號判處有期徒刑5年10月確
    定；又因違反肅清煙毒條例案件，於83年2月17日經臺灣雲
    林地方法院以83年度訴字第14號判處有期徒刑3年2月確定，
    上述各罪接續執行，並於85年7月17日因縮短刑期假釋出監
    ，嗣經撤銷假釋，應執行殘刑5年9月12日，於96年3月18日
    縮短刑期執畢出監，仍意圖營利而販賣第一級毒品海洛因：
  1.癸○○販賣海洛因予子○○：
    癸○○持用0000000000號行動電話，於97年8月24日19時33
    分左右，與持用00-0000000號室內電話之子○○連絡後（即
    附表二編號所示通話），相約在雲林縣元長鄉○○路80號
    北港有線電視股份有限公司（以下依俗稱為「元長第四台」
    ）附近，由癸○○與子○○見面後，將價格500元的1小包海
    洛因（另外附1小包糖）販賣予子○○，癸○○則自子○○
    處得款1,000元。子○○拿回去施用後，發現其中1小包為糖
    ，因此於同日20時40分左右，打電話再向癸○○要求補給
    500元的海洛因（即附表二編號所示通話），雙方因此又
    約在「元長第四台」附近，由癸○○交付予另外1小包價格
    500元的海洛因。
  2.癸○○販賣海洛因予乙○○：
  (1)癸○○持用0000000000號行動電話，於97年8月12日13時22
    分左右，與持用00-0000000號室內電話之乙○○連絡後（即
    附表二編號所示通話），相約在「元長第四台」附近，以
    一手交錢一手交貨之方式，將海洛因1小包販賣予乙○○，
    並自乙○○處得款500元。
  (2)癸○○持用0000000000號行動電話，於97年8月14日10時14
    分左右，與持用上開室內電話之乙○○連絡後（即附表二編
    號所示通話），相約在「元長第四台」附近，以一手交錢
    一手交貨之方式，將海洛因1小包販賣予乙○○，並自乙○○處得款1,000元。
  (3)癸○○持用0000000000號行動電話，於97年8月15日19時39
    分左右，與持用上開室內電話之乙○○連絡後（即附表二編
    號所示通話），相約在「元長第四台」附近，以一手交錢
    一手交貨之方式，將海洛因1小包販賣予乙○○，並自乙○○處得款500元。
  (4)癸○○持用0000000000號行動電話，於97年8月23日7時51分
    左右，與持用上開室內電話之乙○○連絡後（即附表二編號
    所示通話），相約在「元長第四台」附近，以一手交錢一
    手交貨之方式，將海洛因1小包販賣予乙○○，並自乙○○
    處得款500元。
  (5)癸○○持用0000000000號行動電話，於97年8月24日20時45
    分左右，與持用上開室內電話之乙○○連絡後（即附表二編
    號所示通話），相約在「元長第四台」附近，以一手交錢
    一手交貨之方式，將海洛因1小包販賣予乙○○，並自乙○○處得款500元。
  (6)癸○○持用0000000000號行動電話，於97年8月27日20時48
    分，與持用上開門號室內電話之乙○○連絡後（即附表二編
    號所示通話），相約在「元長第四台」附近，以一手交錢
    一手交貨之方式，將海洛因1小包販賣予乙○○，並自乙○○處得款500元。
  3.癸○○販賣海洛因予壬○○：
  (1)癸○○持用0000000000號行動電話，於97年8月20日18時40
    分、19時56分、21時5分、21時6分左右，與持用0000000000
    號行動電話綽號「阿川」之壬○○連絡後（即附表二編號
    至所示通話），相約在「元長第四台」附近，要將海洛因
    1 小包販賣予壬○○，惟因壬○○的父親在家，壬○○不敢
    出門，以致於未完成交易。
  (2)癸○○持用0000000000號行動電話，於97年8月23日23時30
    分左右，與持用00-0000000號室內電話之壬○○連絡後（即
    附表二編號所示通話），相約在「元長第四台」附近，以
    一手交錢一手交貨之方式，將海洛因1小包販賣予壬○○，
    並自壬○○處得款1,000元。
  (3)癸○○持用0000000000號行動電話，於97年8月25日21時1分
    左右，與持用00-0000000號室內電話壬○○連絡後（即附表
    二編號所示通話），相約在「元長第四台」附近，以一手
    交錢一手交貨之方式，將海洛因1小包販賣予壬○○，並自
    壬○○處得款1,000元。
  (三)丙○○前因違反毒品危害防制條例案件，於94年4月18日經
    臺灣雲林地方法院以93年度訴字第692號分別判處有期徒刑1
    年、6月，定應執行1年4月確定，並於95年7月31日縮刑期滿
    執行完畢。己○○前因違反毒品危害防制條例等案件，於94
    年3月1日經臺灣雲林地方法院以93年度訴字第658號分別判
    處有期徒刑5月、8月，應執行有期徒刑1年確定；又因違反
    毒品危害防制條例等案件，於94年11月14日經臺灣雲林地方
    法院以94年度訴字第749號分別判處有期徒刑9月、6月，應
    執行有期徒刑1年2月確定，上述各罪接續執行，於96年1月
    11日縮短刑期假釋出監，於96年8月20日假釋期滿未經撤銷
    假釋而視為執行完畢。戊○○前因違反毒品危害防制條例等
    案件，於94年7月11日經臺灣雲林地方法院以94年度訴字第
    250號分別判處有期徒刑9月、5月，應執行有期徒刑1年2月
    確定；又因竊盜案件，於94年8月22日經臺灣雲林地方法院
    以94年度簡字第114號判處有期徒刑6月確定；再因恐嚇案件
    ，於95年7月3日經同法院以95年度虎簡字第275號判處有期
    徒刑4月確定，上述各罪經定應執行刑有期徒刑1年9月，再
    與同法院93年度簡上字第65號竊盜案件接續執行，於95年12
    月26日縮短刑期假釋出監，於96年2月16日假釋期滿未經撤
    銷假釋而視為執行完畢。丙○○、己○○、庚○○、戊○○
    均意圖營利而販賣第一級毒品海洛因：
  1.販賣海洛因予曾煥昇：
  (1)先由己○○持用0000000000號行動電話，於97年11月27日9
    時6分左右，與持用00-0000000號室內電話之曾煥昇連絡後
    （即附表二編號所示通話），推由與其有販賣第一級毒品
    犯意聯絡之戊○○在雲林縣口湖鄉○○村○○街101號住處
    （以下簡稱忠孝街住處），以一手交錢一手交貨之方式，將
    海洛因1小包販賣予曾煥昇，並自曾煥昇處得款1,000元。
  (2)先由丙○○持用0000000000號行動電話，於97年11月28日13
    時6分左右，與持用上開室內電話之曾煥昇連絡後（即附表
    二編號所示通話），推由與其有販賣第一級毒品犯意聯絡
    之戊○○在上開忠孝街住處，以一手交錢一手交貨之方式，
    將海洛因1小包販賣予曾煥昇，並自曾煥昇處得款500元。
  (3)先由己○○持用0000000000號行動電話，於97年12月3日7時
    59分左右，與持用上開室內電話之曾煥昇連絡後（即附表二
    編號所示通話），推由與其有販賣第一級毒品犯意聯絡之
    戊○○在上開忠孝街住處，以一手交錢一手交貨之方式，將
    海洛因1小包販賣予曾煥昇，並自曾煥昇處得款500元。
  2.販賣海洛因予辛○○：
  (1)由戊○○持用0000000000號行動電話，於97年11月21日20時
    8分、15分、21分、22分及24分左右，與持用0000000000號
    行動電話之辛○○連絡後（即附表二編號至所示通話）
    ，由戊○○在忠孝街住處附近土地公廟，以一手交錢一手交
    貨之方式，將海洛因1小包販賣予辛○○，並自辛○○處得
    款500元。
  (2)由己○○持用0000000000門號行動電話，於97年11月25日19
    時18分左右，與持用上開門號行動電話之辛○○連絡後（即
    附表二編號所示通話），由己○○在忠孝街住處，以一手
    交錢一手交貨之方式，將海洛因1小包販賣予辛○○，並自
    辛○○處得款500元。
  (3)由1位年籍姓名不詳之成年男子（下稱「某甲」）與戊○○
    互為販賣第一級毒品海洛因之犯意聯絡，分別於97年11月29
    日7時46分、8時41分左右，持用0000000000號行動電話，與
    持用上開門號行動電話之辛○○連絡後（即附表二編號
    所示通話），推由戊○○在忠孝街住處，以一手交錢一手交
    貨之方式，將海洛因1小包販賣予辛○○，並自辛○○處得
    款500元。
  (4)由庚○○持用0000000000號行動電話，於97年12月2日7時47
    分左右，與持用上開門號行動電話之辛○○連絡後（即附表
    二編號所示通話），由庚○○在忠孝街住處，以一手交錢
    一手交貨之方式，將海洛因1小包販賣予辛○○，並自辛○○處得款500元。
  (5)由戊○○持用0000000000號行動電話，於97年12月2日10時
    34分左右，與持用上開門號行動電話之辛○○連絡後（即附
    表二編號所示通話），由戊○○在忠孝街住處，以一手交
    錢一手交貨之方式，將海洛因1小包販賣予辛○○，並自辛○○處得款500元。
  (6)由丙○○持用0000000000門號行動電話，於97年12月2日12
    時37分左右，與持用上開門號行動電話之辛○○連絡（即附
    表二編號所示通話），丙○○請辛○○改撥打與丙○○有
    販賣第一級毒品海洛因犯意聯絡之戊○○所持用0000000000
    號行動電話，與戊○○相約在雲林縣水林鄉○○道某處，由
    戊○○以一手交錢一手交貨之方式，將海洛因1小包販賣予
    辛○○，並自辛○○處得款500元。
  (7)由庚○○持用0000000000號行動電話，於97年12月6日7時44
    分左右，與持用上開門號行動電話之辛○○連絡後（即附表
    二編號所示通話），由庚○○在忠孝街住處，以一手交錢
    一手交貨之方式，將海洛因1小包販賣予辛○○，並自辛○○處得款500元。
  (8)由庚○○、己○○互為販賣第一級毒品之犯意聯絡，共同持
    用0000000000號行動電話，於97年12月6日9時39分、10時6
    分左右，與持用上開門號行動電話之辛○○連絡後（即附表
    二編號所示通話），推由己○○在忠孝街住處，以一手
    交錢一手交貨之方式，將海洛因1小包販賣予辛○○，並自
    辛○○處得款500元（庚○○涉案部分未經起訴，非本案審
    理範圍）。
  (9)（即起訴書事實欄一(五)2.(9)部分的前半部分）由庚○○持用
    0000000000號行動電話，於97年12月6日11時51分左右，與
    持用上開門號行動電話之辛○○連絡後（即附表二編號所
    示通話），在忠孝街住處，以一手交錢一手交貨之方式，將
    海洛因1小包販賣予辛○○，並自辛○○處得款500元。
  (10)（即起訴書事實欄一(五)2.(9)部分的後半部分）由己○○持用
    0000000000號行動電話，於97年12月6日12時7分左右，與持
    用上開門號行動電話之辛○○連絡後（即附表二編號所示
    通話），在忠孝街住處，以一手交錢一手交貨之方式，將海
    洛因1小包販賣予辛○○，並自辛○○處得款500元（起訴書
    誤將(9)庚○○、(10)己○○的2次個別販賣行為，當成是1次的
    2人共同販賣行為）
  （即起訴書事實欄一(五)2.(10)部分）由己○○持用0000000000
    號行動電話，於97年12月7日15時24分左右，與持用上開門
    號行動電話之辛○○連絡後（即附表二編號所示通話），
    由己○○在忠孝街住處，以一手交錢一手交貨之方式，將海
    洛因1小包販賣予辛○○，並自辛○○處得款500元。
  （即起訴書事實欄一(五)2.部分）由己○○持用0000000000
    號行動電話，於97年12月7日18時36分左右，與持用上開門
    號行動電話之辛○○連絡後（即附表二編號所示通話），
    由己○○在忠孝街住處，以一手交錢一手交貨之方式，將海
    洛因1小包販賣予辛○○，並自辛○○處得款500元。
  （即起訴書事實欄一(五)2.部分）由庚○○持用0000000000
    門號行動電話，於97年12月10日8時43分左右，與持用上開
    門號行動電話之辛○○連絡後（即附表二編號所示通話）
    ，由庚○○在忠孝街住處，以一手交錢一手交貨之方式，將
    海洛因1小包販賣予辛○○，並自辛○○處得款500元。
  3.販賣海洛因予李瀛文：
  (1)戊○○持用0000000000號行動電話，於97年11月20日10時45
    分、11時12分及11時24分左右，與持用0000000000門號行動
    電話之李瀛文連絡後（即附表二編號至所示通話），前
    往四湖鄉參天宮第二停車場處，以一手交錢一手交貨之方式
    ，將海洛因4小包販賣予李瀛文，並自李瀛文處得款2,000元
    。
  (2)（即起訴書事實欄一(五)3.(3)部分）由己○○持用0000000000
    號行動電話，於97年11月29日10時13分、10時22分左右，與
    持用上開門號行動電話之李瀛文連絡後（即附表二編號
    所示通話），推由與其有販賣第一級毒品海洛因犯意聯絡之
    戊○○，在忠孝街住處附近土地公廟，以一手交錢一手交貨
    之方式，將海洛因1小包販賣予李瀛文，並自李瀛文處得款
    500元。
  (3)（即起訴書事實欄一(五)3.(4)部分）戊○○持用0000000000號
    行動電話，於97年12月1日8時38分、8時44分左右，與持用
    上開門號行動電話之李瀛文連絡後（即附表二編號所示
    通話），前往在口湖鄉拔拉腳橋附近，以一手交錢一手交貨
    之方式，將海洛因4小包販賣予李瀛文，並自李瀛文處得款
    2,000元。
  (4)（即起訴書事實欄一(五)3.(5)部分）戊○○、丙○○互為販賣
    第一級毒品犯意聯絡，共同持用0000000000號行動電話，先
    後於97年12月1日20時1分、20時8分左右，與持用上開門號
    行動電話之李瀛文連絡後（即附表二編號所示通話），
    推由戊○○前往在口湖鄉拔拉腳橋附近，以一手交錢一手交
    貨之方式，將海洛因4小包販賣予李瀛文，並自李瀛文處得
    款2,000元。
  (5)（即起訴書事實欄一(五)3.(6)部分）由己○○持用0000000000
    號行動電話，於97年12月2日15時8分左右，與持用上開門號
    行動電話之李瀛文連絡後（即附表二編號所示通話），推
    由與其有販賣第一級毒品海洛因犯意聯絡之戊○○在忠孝街
    住處附近養雞場，以一手交錢一手交貨之方式，將海洛因3
    小包販賣予李瀛文，並自李瀛文處得款1,500元。
  (6)（即起訴書事實欄一(五)3.(7)部分）戊○○持用0000000000號
    行動電話，於97年12月3日12時13分、14分左右，與持用上
    開門號行動電話之李瀛文連絡後（即附表二編號所示通
    話），在忠孝街住處，以一手交錢一手交貨之方式，將海洛
    因4小包販賣予李瀛文，並自李瀛文處得款2,000元。
  (7)（即起訴書事實欄一(五)3.(8)部分）由庚○○持用0000000000
    號行動電話，於97年12月6日6時46分、7時2分左右，與持用
    上開門號行動電話之李瀛文連絡後（即附表二編號所示
    通話），推由戊○○在忠孝街住處附近，以一手交錢一手交
    貨之方式，將海洛因4小包販賣予李瀛文，並自李瀛文處得
    款2,000元。
二、警察分別於：(1)97年10月16日14時30分左右，在雲林縣元長
    鄉○○村○○街5巷4號癸○○住處，扣得癸○○所有海洛因
    14小包（合計淨重1.98公克），以及癸○○所有0000000000
    號手機1支；(2)97年12月18日12時左右，在雲林縣口湖鄉○○村○○街101號丙○○住處，扣得丙○○所有之000000000
    0號手機（含SIM卡）、0000000000號手機（含SIM卡）2支，
    與許仕承所有之0000000000號手機（含SIM卡）1支，與丙○○等人所有之SIM卡11張（起訴書誤載為13張），同時在3樓
    客廳扣得戊○○所有之海洛因2小包（其中1小包驗餘淨重0.
    1231公克，另1小包則殘留有微量海洛因），並約談同時在
    場之己○○，而扣得己○○所有0000000000號手機（含SIM
    卡）1支。
三、己○○於偵查、審判中均自白上述販賣第一級毒品海洛因之
    犯行。
四、案經台灣雲林地方法院檢察署檢察官指揮雲林縣警察局虎尾
    分局偵查起訴。
    理  由
甲、關於證據能力之說明：
一、證人蔡慶平、己○○於警詢中之陳述，對於被告甲○○而言
    ；證人子○○、乙○○、壬○○警詢中之陳述，對於被告癸○○而言；證人曾煥昇、辛○○、李瀛文於警詢中之陳述，
    對於被告丙○○而言；證人辛○○、李瀛文於警詢中之陳述
    ，對於被告庚○○而言，均屬被告以外之人於審判外之言詞
    陳述，既經被告甲○○、癸○○、丙○○及庚○○方面分別
    明示不同意採為證據，依刑事訴訟法第159條第1項之規定，
    應認分別對於該等被告不具證據能力。又參酌現行刑事訴訟
    法第166條之1第2項、第3項第6款，第166條之2之規定及行
    反詰問時，容許以陳述人先前不一致之陳述作為彈劾證據之
    法理，上開證人於警詢時之陳述，仍得以之作為彈劾證據，
    用以彈劾該等證人於檢察官訊問及審理時所為證述之證明力
    （最高法院94年度台上字第6881號判決意旨參照）。
二、按被告以外之人於偵查中向檢察官所為之陳述，除顯有不可
    信之情況者外，得為證據，刑事訴訟法第159條之1第2項同
    有明文，是證人辛○○、李瀛文於偵查中具結後所為之陳述
    ，因無證據足認有何顯不可信之外部狀況，應認有證據能力
    。
三、上述列舉以外之供述證據，業經檢察官、相關被告及其等之
    辯護人於本院受命法官行準備程序時，表示同意採為證據之
    意思（見本院卷一第212、214背面、215、218背面、237頁
    ），本院審酌前開證據之作成或取得之狀況，並無非法或不
    當取證之情事，復無顯不可信之情況，且與本案待證事實有
    相當之關聯性，復經本院於審判期日就上開證據依法進行調
    查、辯論，依刑事訴訟法第159條之5第1項規定，均具有證
    據能力。
乙、實體部分：
一、被告甲○○部分：
  (一)訊據被告甲○○固供承先後於97年10月4日13時許及20時許
    ，與證人蔡慶平為附表二編號至所示通話後，二度前往
    雲林縣口湖鄉下崙村某間廟宇廣場，先後交付1小包及8分之
    1錢海洛因予蔡慶平，並收受蔡慶平交付之1,000及3,000元
    金額之事實（見本院卷一第212頁背面之準備程序不爭執事
    項）。但矢口否認有何販賣行為，其與辯護人並以：伊係幫
    蔡慶平購買海洛因供其施用，並非販賣毒品。且伊未曾於97
    年11月30日上午與己○○見面，自無販賣或交付海洛因予己○○之行為。又伊於97年12月26日檢察官訊問時曾經供出毒
    品來源，應依毒品危害防制條例第17條第1項之規定減輕其
    刑云云置辯。
  (二)販賣予蔡慶平部分：
  1.此部分事實（即事實欄一(一)1.(1)(2)部分），經證人蔡慶平於
    偵查中檢察官訊問時供述明白（偵查卷(七)第56頁至第59頁，
    偵查卷(七)第108頁），並於原審仍為相同之證述（原審卷(二)
    第148頁至第153頁），證述內容並有與證人蔡慶平所證情節
    相符之附表二編號至所示監聽譯文在卷可佐（警卷(四)第
    356頁），被告甲○○亦不爭執監聽譯文內容為其與蔡慶平
    之對話（本院卷一第212頁正反面）。
  2.被告甲○○及其辯護人雖以「代蔡慶平購買毒品」置辯。然
    查，附表二編號至所示監聽譯文均未見與「代購毒品」
    有關之對話。且附表二編號所示通話，被告對蔡慶平表示
    「阿，多少，我跟他說阿」、「這不是我的呢，這是朋友的
    ，我幫忙他的」、「好阿，我跟他說，看你要多少阿」；又
    附表二編號所示通話，蔡慶平提及「我要拿一個81阿」，
    被告甲○○立即回答「好，我打給我朋友」，顯見被告甲○○確實是在與蔡慶平談妥買賣海洛因的數量、價格後，向朋
    友「阿輝」拿海洛因，才又出面交付海洛因給蔡慶平，並向
    蔡慶平收取價金，且被告甲○○與該「阿輝」之人就販賣海
    洛因予蔡慶平一事，有完整的犯意聯絡、行為分擔（即一人
    提供海洛因，另一人則出面洽談數量、價格並交付毒品、收
    取價金），故被告甲○○以代購毒品置辯，核無可取，此部
    分事實已經可以認定。
  (三)販賣予己○○部分：
  1.此部分事實（即事實欄一(一)2.部分），經證人己○○於原審
    審判期日接受檢察官詰問時供述明白（原審卷(二)第157頁正
    面至第159頁正面），證述內容並有被告甲○○不爭執其內
    容的附件一所示監聽譯文在卷可佐（原審卷(一)第216頁至第
    217 頁，本院卷一第212頁正反面）。
  2.依附表二編號監聽譯文所示，證人己○○問「你那裡還有
    東西嗎」，被告甲○○回答「沒有多少」、「沒有很多」，
    接著反問己○○「你要多少」，己○○回答「41阿」，被告
    甲○○再說「我看看再打給你」，己○○追問「什麼看看再
    打給我，看有沒有」，顯然是在確認甲○○那裡還有多少數
    量的海洛因，甲○○要看看存量是否足夠「41」才要回電話
    給己○○。其後，被告甲○○旋於約4分鐘之後，即致電證
    人己○○，通知己○○「過來」、「家裡」（見附表二編號
    所示通話），足徵證人己○○所證並無不實。被告甲○○
    既於電話中請證人己○○前往其住處，其空言否認當日曾與
    證人己○○會面，亦無可信，此部分事實亦堪認定。
  (四)偵查機關有無因被告甲○○供出毒品來源而破獲其他正犯：
    被告甲○○雖於97年12月26日偵查中，向檢察官供出其毒品
    來源為「大大」、「高雄」、「高雄哥」、「信哥」及「帥
    哥」等人，並供明該等毒品供應者之行動電話門號，然偵查
    本案之臺灣雲林地方法院檢察署檢察官及雲林縣警察局刑事
    警察大隊均未因為被告甲○○前揭供述，而查獲有關其他毒
    品來源，有臺灣雲林地方法院檢察署99年3月29日雲檢家孝
    97偵6346字第08365號函及所附司法警察職務報告在卷可查
    （見本院卷二第7至8頁）。從而被告甲○○自無從依毒品危
    害防制條例第17條第1項之規定減輕其刑。
二、被告癸○○部分：
  (一)訊之被告癸○○亦矢口否認事實欄一(二)1.2.3.所示10次販賣
    海洛因之行為，其與辯護人一致辯稱：伊是否有於事實欄一
    (二)1.2.3.所載時地與子○○、乙○○及壬○○會面，伊不確
    定，但有時候是子○○、乙○○及壬○○三人先將錢交伊，
    由伊持交藥頭（買伊毒品之人），有時並由藥頭將海洛因直
    接交付子○○、乙○○及壬○○等三人，有時則經由伊將海
    洛因轉交子○○、乙○○及壬○○等三人，伊與子○○、乙○○及壬○○與係合資購買毒品之關係，伊並無未販賣海洛
    因予該三人云云。
  (二)販賣予子○○部分：
  1.此部分事實（即事實欄一(二)1.部分），經證人子○○於偵查
    及原審證述在卷（偵查卷(一)第161頁至第165頁、原審卷(二)第
    117頁正面至第122頁正面），證述內容並有被告癸○○於原
    審及本院俱不爭執其內容並坦白承認為電話對話人之附表二
    編號所示監聽譯文在卷可稽（原審卷(一)第275頁至第276
    頁，本院卷一第215頁）。
  2.雖然被告癸○○以「合資購買」或「代為購買」云云置辯。
    然而證人子○○於本院審理時結證陳述：「97年8月24日晚
    上你跟癸○○約在元長第四台附近癸○○有將兩包海洛因交
    給你？）是。（這次你跟癸○○拿海洛因是你跟他買的或是
    一起合資購買，還是你向別人調貨的？）我拿錢給他他不知
    道跟何人拿的，過一下拿給我的。（你跟他拿海洛因數量價
    格跟你從別的地方拿的一樣？）一樣。（你的意思你跟他買
    的？）他不知道跟何人買的，我拿錢給他，過一下他拿給我
    。（你一般買海洛因的價格數量？）我不曉得。（你怎麼知
    道跟別人拿的一樣？）看差不多這樣子」等語（見本院卷二
    第68頁背面至69頁）。依其證言，證人子○○請被告癸○○
    提供海洛因毒品之情況，與該證人向其他毒品供應者買受毒
    品之情況相同。且證人子○○並以委婉之說詞否認與被告癸○○「合資購買」或請被告癸○○「代購」海洛因。況依附
    表二編號所示通話顯示，被告癸○○提到「他就回來了，
    要現金去阿」、「我沒辦法先幫你付，你聽沒，如果5百我
    就先幫你付啦」、「他意思來，他拿什麼來就要順便拿錢回
    去這樣啦」等語，可以推斷被告癸○○是向「上手」調貨後
    ，轉賣給子○○。況且除非是最上游的毒販，否則一般販賣
    毒品的人，大多是向他人販入毒品後，再以加價或減量方式
    轉賣牟利，一般商品的販售者也都是向上手調貨後，再加價
    或減量出售，以賺取中間利潤，營利的手法與一般貨品的買
    賣並無兩樣，被告癸○○若非為了謀取中間利潤，亦不至甘
    冒重刑之危險而為此等毒品及金錢之互為交付行為，故此部
    分事實應堪認定。
  (三)販賣予乙○○部分：
  1.此部分事實（即事實欄一(二)2.(1)(2)(3)(4)(5)(6)部分），經證人
    乙○○於偵查及原審供述明白（警卷(四)第143頁至第152頁、
    原審卷(二)第110頁正面至第116頁背面），證述內容並有被告
    癸○○於原審及本院均不爭執其內容並坦白承認為電話對話
    人之附表二編號至所示監聽譯文可以佐證（原審卷(一)第
    276 頁至第278頁、本院卷一第215頁）。
  2.從附表二編號所示通話內容，證人乙○○向被告提及「你
    現在有方便嗎」，被告癸○○答稱「嗯，多少」，乙○○告
    以「5而已啦」，被告癸○○則告以「好啦，阿你在哪裡」
    、「不然你來…第四台ㄟ」；編號之通話內容，乙○○致
    電被告癸○○「要拿1張」、「多用一點，不要用那個太少
    …」，被告癸○○則回以「好」、「他1萬元的『東西』啦
    喔」、「說我1萬元的『東西』說要回7千給他啦」、「阿你
    多久會到」；附表二編所示通話內容，證人乙○○亦致電
    被告癸○○稱「你現在方便啦喔，小瓶拿一瓶」，被告癸○○答應允後，乙○○則告稱「我過去」，被告癸○○再度稱
    「好」。依上所示，均非被告癸○○所辯之「合資購買」或
    「代購毒品」之意涵，故證人乙○○於偵查及原審證述附表
    二編號至所示監聽譯文均係伊向被告癸○○購買海洛因
    之通話內容，自屬可信，被告癸○○所辯不足採信，此部分
    事實已經可以認定。
  (四)販賣予壬○○部分：
  1.此部分事實（即事實欄一(二)3.(1)(2)(3)部分），經證人壬○○
    於偵查中證述在卷（警卷(四)第133頁至第142頁），證述內容
    並有被告癸○○於原審及本院均不爭執其內容並坦白承認附
    表二編號至所示監聽譯文存卷可參（原審卷(一)第278頁
    至第280頁、本院卷一第215頁）。
  2.上述附表二編號至所示監聽譯文，並未呈現被告癸○○
    與證人壬○○有何「合資購買」有關之對話。又證人壬○○
    於原審雖證供述「我知道他有施用，他會去拿，叫他順便幫
    我拿，直接打電話給被告，說要拿多少，他就幫我拿」、「
    我去那邊，也要等他去拿回來」、「…之後他過去就說要拿
    多少，我拿錢給他，他幫我拿東西」等語（原審卷(二)第101
    、103頁正面）。然而，依附表二編號所示監聽譯文所示
    ，證人壬○○因為父親在家，不敢出門，故對癸○○說「你
    要留給我喔」，要求癸○○把海洛因留給壬○○。次依附表
    二編號所示譯文，被告癸○○對壬○○說「給人家了」，
    表示壬○○遲遲不能出門，癸○○就把海洛因交付他人，顯
    示海洛因原即係被告癸○○直接售予壬○○，並非壬○○交
    錢給被告癸○○，待被告癸○○「代購」海洛因。
  3.證人壬○○於本院審理時，亦到庭證述：97年8月20日當日
    伊因欲施用毒品，故與被告癸○○通話（即附表二編號至
    之通話），然因伊父親在家，伊無法外出自被告癸○○收
    受毒品，嗣因伊始終無法外出，被告癸○○即告稱「給人家
    了」而作罷等語（見本院卷二67頁背面至68頁）。其證言核
    與附表二編號之監聽譯文所示，被告癸○○於電話中向證
    人壬○○說「你就要打電話，關機，什麼都不行，叫人家去
    那邊等，給人家了，晚一點再看看」等語相符，應堪信實。
    苟被告癸○○僅係與證人壬○○「合資購買」及「代購」，
    自無於久候證人壬○○未獲之後，將原為證人壬○○準備之
    毒品「給別的人家」之理。足見被告癸○○前述「合資購買
    」或「代購」之辯解乃卸責之詞，而證人壬○○於原審之證
    詞亦屬迴護癸○○的說詞，不足採信，此部分事實亦堪確認
    。
三、被告丙○○、己○○、庚○○、戊○○部分：
  (一)就丙○○、己○○、戊○○、庚○○之共犯關係，檢察官於
    98年3月30日原審準備期日補充說明是分別共犯的關係，「
    就起訴書第7頁，丙○○等有提到販賣第一級毒品部分，檢
    察官有誤載的情形，並沒有曾煥昇3次海洛因販賣犯行或是
    李瀛文8次販賣海洛因的犯行，均是由丙○○、己○○、戊○○共同販賣，例如1(1)的部分，共同被告是指己○○、戊○○，並不包括庚○○、丙○○，以下類推。」（原審卷(一)
    第175頁背面）。故此部分之公訴意旨，係以起訴書各個販
    賣行為之記載，據為起訴被告之判斷依據，合先敘明。
  (二)被告就被訴事實之陳述：
  1.被告己○○及戊○○就上開事實均供承不諱，被告己○○則
    另主張：伊於警詢及偵查中曾經供出毒品來源為同案被告甲○○，應依毒品危害防制條例第17條第1項之規定減輕其刑
    云云；被告戊○○則上訴主張原審量刑過重云云。
  2.被告丙○○亦矢口否認犯行，與辯護人共同辯以：附表二編
    號所示電話均非伊所接聽之通話，伊亦未參與任何與
    販賣海洛因有關之行為。0000000000號行動電話亦非伊所申
    請使用，該電話係案外人許坤寶所持用，伊與其他被告之販
    賣毒品行為均無關聯云云。
  3.被告庚○○固不爭執接聽附表二編號等六通電
    話而與辛○○及李瀛文通話（本院卷一第218頁背面），但
    亦否認販賣海洛因予辛○○及李瀛文，其與辯護人則以：伊
    並未參與販賣海洛因之行為，且由附表二編號之譯文，
    可知證人辛○○自被告庚○○通話後取得之物品，並非第一
    級毒品海洛因，而係砂糖，足徵伊並無販賣海洛因之行為云
    云，資為抗辯。
  (三)附表二編號至所示監聽譯文，均經原審勘驗電話錄音明
    確，有各勘驗筆錄在卷可證（原審卷(一)第238頁至第246頁、
    第280頁至第286頁，原審卷(二)第7頁至第18頁）。且否認犯
    行之被告庚○○亦供承附表二編號等六通電話
    乃其與證人辛○○及李瀛文之通話（見本院卷一第218頁背
    面）。至於被告丙○○雖否認附表二編號所示電話均
    係伊所接聽之通話，且上述電話，經本院送請法務部調查局
    為聲紋鑑定，皆因錄音品質不佳，無法作聲紋比對鑑定，有
    法務部調查局99年5月1日調科參字第09900202300號函在卷
    可查（見本院卷二第143頁）。該等監聽錄音雖無法以聲紋
    鑑定方式確認通話之人為被告丙○○，然該被告於98年5月
    11日原審受命法官行準備程序時，經播放監聽錄音之聲音後
    ，已經被告丙○○確認附表二編號所示監聽錄音為其
    聲音，且不爭執通話內容之真正（原審卷(一)第280頁背面至
    第285頁背面），此等經被告丙○○當場聆聽聲音後之勘驗
    結果，自足認定監聽錄音之發話人確係被告丙○○無誤，被
    告丙○○上訴後始翻異前詞，否認該等監聽錄音為其聲音云
    云，顯係臨訟委責之詞，應無足取。
  (四)販賣予曾煥昇部分：
  1.證人曾煥昇於97年12月18日偵查中具結證稱「＜提示000000
    0000門號97年11月27日上午9時6分許之通訊監察譯文，即附
    表二編號＞（問：有無印象這通電話是跟誰通話？）有，
    這通電話我是跟丙○○的太太己○○通話的，這通電話後也
    有交易成功，應該是買1千元，是在他家拿的，他說『故鄉
    』表示他在他村庄裡，這一次是戊○○交易，我把1千元交
    給戊○○，他拿海洛因給我，我都是跟他們買海洛因，沒有
    拿過安非他命。」（偵查卷(三)第44頁）。就被告丙○○爭執
    的事實欄一(三)1.(2)部分，曾煥昇於同日檢察官訊問時供稱「
    ＜提示0000000000門號97年11月28日13時6分許之通訊監察
    譯文，即附表二編號＞（問：有無印象這通電話是跟誰通
    話？）有，我是打電話要買海洛因，是在蚵寮他們村庄內拿
    的，這一次也有交易完成，應該也是買1千元或5百元，是戊○○拿來的。」（偵查卷(三)第44頁）。就事實欄一(三)1.(3)部
    分，曾煥昇於同日檢察官訊問時供稱「＜提示0000000000門
    號97年12月3日上午7時59分許之通訊監察譯文，即附表二編
    號＞（問：有無印象這通電話？）有，這通電話是指要買
    5百元的海洛因，他既然有叫我去就是有買到海洛因。」「
    （問：這一次是己○○接的電話，後來你過去是誰拿給你的
    ？）每次打電話誰接的電話都沒關係，如果叫我過去，我就
    直接過去敲門門就會開，大部分都是戊○○拿給我的。」（
    偵查卷(三)第44至45頁）。證人曾煥昇於通話後3個星期內之
    97年12月18日，接受檢察官訊問時已明確供稱這3通電話都
    是要購買海洛因，該證人此等清晰之記憶，要屬合理，其供
    詞應可採信。
  2.證人曾煥昇於通話後7個月後，於原審98年7月9日審判期日
    接受交互詰問時證述：「（問：請求提示97年11月28日13時
    06分0000000000電話監聽譯文＜即附表二編號＞……對話
    內容是否買毒品或是作其他？）有要拿藥就有說要拿藥。」
    「（問：這通電話內容很短，內容為何？你的目的做什麼？
    ）有要買電話中會講。」「（問：這通電話沒有講到要買海
    洛因？）不知道，那麼久了，怎麼會記得。」「（問：曾經
    在警察那邊講說這通電話要買海洛因？）對，打電話過去就
    是要那個。」「（問：你買海洛因會先打電話問有沒有、交
    易時間、地點，這通電話都沒有講到？）有時候打去他們說
    在家，我就會去。」「（問：去之後？）有時候去也沒有，
    去沒有我就走了。」「（問：97年11月28日這通電話，打電
    話之後有無去故鄉這個地方嗎？）那麼久了。」「（問：你
    會不會沒有約定時間會直接跑過去？）不會。」（原審卷(二)
    第254頁正、反面）。衡諸常情，一般人之記憶能力差異甚
    大，常因時間過往，就細節部分即難明確記憶，然仍能就大
    體部分而為記憶及陳述，故證人曾煥昇一再表示「那麼久了
    ，怎麼會記得。」，但仍然表示「對，打電話過去就是要那
    個。」應屬合理。該證人雖於原審審判期日經辯護人接續地
    追問後，表示「（問：你97年11月28日到底有無過去口湖鄉
    ○○街這邊？）裡面沒有說到要那個應該就沒有去。」（原
    審卷(二)第255頁正面），要屬附合詰問者問題之說法，難據
    為對被告丙○○有利之認定。蓋即附表二編號所示通話，
    曾煥昇問地點「阿在哪裡？」，被告丙○○明確回答「故鄉
    、故鄉」，簡單的兩句問答即結束對話，顯見雙方能充分會
    意對方的意思，應該就是曾煥昇所說的「對，打電話過去就
    是要那個」，而被告丙○○顯然知悉這是對於海洛因買賣地
    點的確認，至於海洛因的價格則依舊，無須多說，而數量則
    屬見面時得立時決定之細節，不必於電話中提及，免遭監聽
    查緝。從而，此部分事實已經可以認定，被告丙○○所辯不
    足採信。是以，坦承犯罪之被告己○○、戊○○，與否認犯
    罪之丙○○，其3人的此部分犯罪事實，均可以認定。
  (五)販賣予辛○○之部分：
  1.就事實欄一(三)2.(1)部分，辛○○於97年12月22日檢察官訊問
    時供稱「＜提示0000000000門號於97年11月21日20時15分、
    21分、22分、24分之通訊監察譯文，即附表二編號至＞
    （問：這通與戊○○的通聯，有無完成交易？）有這通電話
    ，有完成交易。」「（問：這次交易是買多少毒品？）買
    500元的海洛因，我跟他買的都是海洛因。這四通電話都是
    同一次交易）」「（問：到底是誰送毒品過來給你？）戊○○。」「（問：電話中不是說要別人送？）因為送錯地方，
    我在那邊等不到人，後來戊○○叫我騎去他住的附近的土地
    公廟。我有給戊○○500元。」（偵查卷(四)第25頁至第26頁
    ）。就事實欄一(三)2.(2)部分，辛○○於同日檢察官訊問時供
    稱「＜提示0000000000門號於97年11月25日19時18分、27分
    之通訊監察譯文，前一通即附表二編號＞（問：跟己○○
    的通聯，有無交易成功？）有這兩通電話，是同一件事情。
    第一通是交易成功，第二通是我看到毒品那麼少，打電話去
    埋怨。這是買500元的海洛因，「故鄉」是在丙○○的家中
    。這次是誰拿毒品出來，我不記得了，但應該不是戊○○。
    」（偵查卷(四)第26頁）。就事實欄一(三)2.(3)部分，辛○○於
    同日檢察官訊問時供稱「＜提示0000000000門號於97年11月
    29日7時46分、8時41分之通訊監察譯文，即附表二編號
    ＞（問：分別由丙○○與戊○○接聽的這次有無交易成功？
    ）這是同一次交易，第二次打過去時，我有拿到毒品，沒有
    講地方就是在丙○○的家中。這次也是戊○○拿毒品給我的
    。」（偵查卷(四)第26頁）。就事實欄一(三)2.(4)部分，辛○○
    於同日檢察官訊問時供稱「＜提示0000000000門號於97年12
    月2日7點47分之通訊監察譯文，即附表二編號＞（問：有
    無這通電話？）有。這通電話之後我有拿到毒品，是從庚○○拿到的，在她家門口。」（偵查卷(四)第26頁）。就事實欄
    一(三)2.(5)部分，辛○○於同日檢察官訊問時供稱「＜提示
    000000 0000門號於97年12月2日10時34分之通訊監察譯文，
    即附表二編號＞（問：與戊○○之通聯有無交易成功？）
    有這通電話，有完成交易。他沒有辦法拿過來，我去跟他拿
    ，是戊○○交毒品給我，也是拿到500元的海洛因。」（偵
    查卷(四)第26頁）。就事實欄一(三)2.(6)部分，辛○○於同日檢
    察官訊問時供稱「＜提示0000000000門號於97年12月2日12
    點37分之通訊監察譯文，即附表二編號＞（問：有無這通
    電話？）有。我後來有打0000000000，這通電話是戊○○接
    的。我有拿到毒品，是在水林鄉○○○道路，還沒有到加油
    站處拿到毒品的。」（偵查卷(四)第26頁）。就事實欄一(三)2.
    (7)部分，辛○○於97年12月18日檢察官訊問時供稱「＜提示
    0000000000門號於97年12月6日上午7時44分許之通訊監察譯
    文，即附表二編號＞（問：有無印象這通電話？）有印象
    ，我是要去向她買海洛因，我是從庚○○手上接海洛因，我
    去拿的時候我以為庚○○是丙○○的媽媽，我把5百元拿給
    庚○○。」（偵查卷(三)第141頁）。就事實欄一(三)2.(7)(8)(9)
    (10)部分，辛○○於97年12月22日檢察官訊問時供稱「＜提示
    0000000000門號於97年12月6日7點44分、9點9分、9點39分
    、10點6分、11點51分、12點7分之通訊監察譯文，即附表二
    編號至＞（問：有無這幾通電話？按照其中9點8分的譯
    文看來，在9點8分你已經買過1次，另外在11點51分及12點7
    分的譯文看來，在此之前後，你又各買1次，是不是這樣？
    ）這一天的上午我總共向他交易3次毒品。」（偵查卷(四)第2
    5頁）。惟該證人於98年7月29日原審審理時，表示事實欄一
    (三)2.(9)97年12月06日11時51分27秒、(10)97年12月06日12時07
    分39秒的兩通電話之後（即附表二編號之通話），分別
    各買了500元的海洛因（原審卷(三)第129頁背面），亦即，辛○○在97年12月6日當日總共買了4次海洛因，其回應被告庚○○的辯護人的詰問「（問：你為何一天買4次毒品？」時
    ，答道「因為我的量少，都是500元，500元只有一點點，也
    沒有那麼多錢買，1天4次算比較多。」（原審卷(三)第132頁
    正面）。茲查自事實欄一(三)2.(9)所示時間即97年12月06日11
    時51分27秒之電話內容（即附表二編號之通話），證人辛○○於電話中說「5百」，被告庚○○問道「你…是誰」，
    辛○○回答「我『清松』啦」，被告庚○○再問「喔，阿要
    來樓下嗯」，辛○○接著抱怨「嗯，你們是真的都在賣糖嗎
    ？」就結束談話。而隔了16分鐘後的事實欄一(三)2.(10)97年12
    月06日12時07分39秒之通話（即附表二編號之通話），證
    人辛○○表示「再拿1包、再拿1包…」，被告己○○質問「
    喔，怎麼不1次拿夠…」，辛○○隨即抱怨「就沒有效，…
    我怎麼知道要1次拿夠」，被告己○○解釋「阿那『東西』
    都是這樣啦，先跟別人調的，那『東西』都是這樣啦，吃沒
    有效我也沒有辦法、人家就有效」，辛○○再度抱怨「那整
    個都是糖」，己○○再度解釋「阿，別人也都沒有在講啥，
    別人也都裡面『跑水』（台語音），都嘛講可以」，辛○○
    隨後無奈地說「好啦好啦，我來」，顯見證人辛○○於以即
    附表二編號之通話向被告庚○○抱怨之16分鐘後，又再次
    撥打同一電話（即附表二編號之通話）向被告己○○洽購
    海洛因。證人辛○○於本院再次到庭作證，亦證述：伊若要
    跟他們拿毒品都是打0000000000這支電話，伊曾經因為海洛
    因效果不好而以電話抱怨對方都是在賣糖，但該等海洛因施
    用之後亦有海洛因之反應等語（見本院卷二第120頁正反面
    ），益徵證人辛○○於97年12月6日當日，應該是打0000000
    000號電話買了4次海洛因，起訴書誤將事實欄一(三)2.(9)被告
    庚○○、(10)被告己○○的2次個別販賣行為，當成是1次的2
    人共同販賣行為。就事實欄一(三)2.部分（即起訴書事實欄
    一(五)2.(10)部分），證人辛○○於97年12月22日檢察官訊問時
    供稱「＜提示0000000000門號於97年12月7日15時24分之通
    訊監察譯文，即附表二編號＞（問：這一次與己○○有無
    交易完成？）有。交易地點是在他家。我是買到500元的海
    洛因。」（偵查卷(四)第27頁）。就事實欄一(三)2.部分（即
    起訴書事實欄一(五)2.部分），證人辛○○於97 年12月22
    日檢察官訊問時供稱「＜提示0000000000門號於97 年12月7
    日18時36分之通訊監察譯文，即附表二編號＞（問：有無
    這一通？）有，也是在他家，我買到500元的海洛因。」（
    偵查卷(四)第27頁）。就事實欄一(三)2.部分（即起訴書事實
    欄一(五)2.部分），證人辛○○於97年12月18日檢察官訊問
    時明確地供稱「＜提示0000000000門號於97年12月10日上午
    8時43分許之通訊監察譯文，即附表二編號＞（問：有無
    印象這通電話？）有印象，這電話也是要拿海洛因，我買5
    百元，應該也是庚○○拿海洛因給我，我也拿500元給庚○○。」（偵查卷(三)第141頁）。證人辛○○於97年12月22日
    檢察官訊問時再度明確地供稱「＜提示0000000000門號於97
    年12月10日08點43分之通訊監察譯文，即附表二編號＞（
    問：你與庚○○的通聯，有無完成交易？）有這通電話，是
    庚○○接的電話，就是她拿毒品給我的。」等語（偵查卷(四)
    第27頁）。
  2.證人辛○○於98年7月29日原審審理時，證述為何在偵查中
    接受警察詢問及檢察官訊問時，能夠清晰記得每1通電話的
    對話人、通話結束之後的交易情節、出面交付毒品收取款項
    的人等情之原因為：「案發當初那天分局問完，換成檢察官
    問，檢察官問完之後約時間叫我再來問一次。」「（問：電
    話中戊○○的聲音你聽的出來？）案發當時聽的出來，現在
    聽不出來。」「（問：為何案發當時聽的出來？）因為之前
    都有在拿，聽的出來。」「（問：這幾通是在說什麼？）打
    過去都是買藥。」「（問：那天是誰拿海洛因給你？）要聽
    錄音帶才知道，我也不知道到底是誰拿給我的。」「（問：
    這是否當時你在警局說的話？）這份警局筆錄就是我在警局
    說的話。」「（問：當時有無放錄音帶給你聽？）有。」「
    （問：你怎麼說是戊○○接的？）我聽的出聲音。」「（問
    ：你怎麼知道他叫戊○○？）我後來知道他叫戊○○。」「
    （問：怎麼知道他叫偉仔？）他是我們村裡面的人。」「（
    問：提供錄音帶給你聽，你為何說是偉仔接的？）因為有放
    錄音帶給我聽，都是同一個聲音，聽電話久了就知道是誰的
    聲音。」「（問：是否知道故鄉說哪邊？）之前我不知道，
    後來知道是在他家，他的住處。」「（問：後來怎麼知道故
    鄉是他們住處？）問故鄉哪邊，他說是家裡。」「（問：是
    誰，你說是己○○接聽，為何說是己○○接聽？）我都不知
    道名字，當初警方放錄音帶給我聽，問我這個女的是誰，我
    說不知道，有拿照片給我看，問我是否這個，我說是。」「
    （問：這是警察拿97年12月02日07時47分36秒譯文＜按即附
    表二編號譯文，事實欄一(三)2.(4)部分＞給你看，看完之後
    ，第245頁第5行，警察提供監聽錄音帶給你認，你回答庚○○，你當時為何說庚○○？）他們的名字我都不知道，他們
    拿照片給我看，我才知道。」「（問：你為何不說是己○○
    ？）兩個人差那麼多。」「（問：第246頁第6行，提示97年
    12月02日12時37分37秒監聽譯文＜按即附表二編號譯文，
    事實欄一(三)2.(6)部分＞，倒數第8行，你為何要說你要買500
    元的毒品，是丙○○叫你去水林找偉仔？）這樣錄音有錄到
    ，上面錄音有，那時候每條交易都有放錄音帶給我聽，聽內
    容我回答。」「（問：警察提示97年12月06日07時44分37秒
    譯文＜按即附表二編號譯文，事實欄一(三)2.(7)部分＞，第
    247頁第8行，警察提供監聽錄音帶給你認，問你接電話的人
    是誰，你為何說是庚○○？）因為當初是聽錄音帶，他們問
    我這個是否庚○○，我說這個人我不知道，我要看照片。」
    「（問：你為何不說己○○？）我是認照片，我沒有說名字
    。」（原審卷(三)第116頁背面至第126頁背面）。證人辛○○
    於98年7月29日原審審理時作證時，與97年11、12月間購買
    海洛因時，相隔8個月以上，其因而不能確認細節，然而卻
    表示偵查中接受警察詢問及檢察官訊問時，聽過警察播放的
    監聽錄音，當時對於交易細節也記憶清晰，因此對於警詢筆
    錄、檢察官訊問筆錄的內容，十分有把握等語。本院認證人
    辛○○前述對自己於警詢與檢察官訊問時所為陳述內容，因
    時間距離較短，且接受詢（訊）時並聆聽監聽錄音，故而較
    有自信，要屬合乎經驗法則之陳述，應可採信。
  3.就丙○○爭執的事實欄一(三)2.(6)部分，從97年12月02日12時
    37分37秒這1通電話來看（即附表二編號通話），辛○○
    才說「5百」，被告丙○○就馬上回答「阿沒有啦，他在水
    林，你要過去…你要打那一支新的電話」、「0987啦-607-6
    54啦」，顯然被告丙○○知道辛○○要購買500元海洛因，
    而因為到外面交付海洛因都是由被告戊○○負責，因此要辛○○打被告戊○○當時持用的0000000000號電話，辛○○於
    檢察官訊問時供稱「我後來有打0000000000，這通電話是戊○○接的。我有拿到毒品，是在水林鄉○○○道路，還沒有
    到加油站處拿到毒品的。」（偵查卷(四)第26頁）。對照前述
    事實欄一(三)1.(2)之即附表二編號之通話，由被告丙○○接
    電話約交易地點「故鄉」，而由被告戊○○出面交付海洛因
    並收取款項的分工情形，針對辛○○這1次打來電話，被告
    丙○○也確與被告戊○○分工在販賣海洛因，故被告丙○○
    所辯對於販賣毒品海洛因，完全不知情云云，不足採信。
  4.至於庚○○爭執的事實欄一(三)2.(4)部分，從97年12月02日07
    時47分36秒這1通電話來看（即附表二編號之通話），證
    人辛○○只說「喂，5百」，被告庚○○馬上知道是要購買
    500元海洛因，就問「你是誰」，辛○○回答「我『清松』
    」，被告庚○○立即決定地點「你…來門口」；又就被告庚○○爭執的事實欄一(三)2.(7)部分，從97年12月06日07時44分
    37秒這1通電話來看（即附表二編號之通話），證人辛○○只說「喂，5百」，被告庚○○馬上知悉是要購買500元海
    洛因，因此就問「你，在哪裡」，辛○○回答「在路上」，
    被告庚○○也立即決定地點「阿來我們門口」，辛○○答以
    「嗯阿」，被告庚○○稱「好」，即結束談話；而被告庚○○爭執的事實欄一(三)2.(9)部分，從97年12月06日11時51分27
    秒這1通電話來看（即附表二編號之通話），證人辛○○
    只說「5百」，被告庚○○就知道是海洛因的買客，為了確
    認交易對象，立即問道「你…是誰」，辛○○回答「我『清
    松』啦」，庚○○馬上指示交易地點「喔，阿要來樓下嗯」
    ，證人辛○○對之前的海洛因品質抱怨道「嗯，你們是真的
    都在賣糖嗎？」就結束了談話，接著到被告庚○○所住女婿
    即被告丙○○的家門口進行交易；顯見被告庚○○確實有販
    賣海洛因予辛○○的行為，其辯稱只是幫忙接電話，不知道
    是要買賣海洛因云云，根本不足採信。此外，就被告庚○○
    於原審爭執不是電話接聽者的事實欄一(三)2.部分（即起訴
    書事實欄一(五)2.部分），證人辛○○除於偵查中明確指稱
    是被告庚○○接聽電話並出面交付毒品之外，在98年7月29
    日原審作證時，仍明確表示「（問：第8行，提供97年12月
    10日08時43分29秒譯文給你看＜即附表二編號＞，倒數第
    3行，警察提供監聽錄音給你認，為何筆錄說是庚○○？）
    因為聽錄音帶、看照片指認的。」「（問：倒數第5行，警
    察問你是否交易成功，你為何回答有？）聽錄音帶印象中就
    是有交易成功。」」「（問：你剛剛看過你的警詢筆錄，你
    剛剛回答說不知道毒品是誰交給你的？）當時是警方放錄音
    帶，每次交易都是放錄音帶給我聽，因為我不知道他們的名
    字，警方給我看照片，問我是否這個人，我說是。」「（問
    ：警方拿照片給你看，是拿1張照片給你看，或是拿好幾張
    照片給你認？）好幾張。」「（問：庚○○交給你毒品幾次
    ？）幾次不知道，她拿給我沒有幾次。」「（問：那是幾次
    ？）事情過了這麼久，記得不是很清楚。」「（問：你確定
    被告庚○○有拿毒品給你，次數不記得？）對。」「（問：
    她拿毒品給你是直接拿給你，或是外面用東西包著？）用衛
    生紙包著的樣子。」「（問：衛生紙外面有無用其他東西包
    著？）沒有。」（原審卷(三)第131頁背面至第132頁正面）。
    證人辛○○既得如此明確指證，應該不至於有誤，而就97年
    12月10日08時43分29秒這1通電話的內容來看（即附表二編
    號），證人辛○○直接就講數量「5百」，被告庚○○馬
    上會意，就指定地點「樓下好嗎」，辛○○說「好好」，就
    結束了電話，顯見被告庚○○確實知道要販賣的500元物品
    是海洛因，此部分販賣海洛因的事實也可以認定。此外，就
    事實欄一(三)2.(8)部分，檢察官雖未起訴庚○○，惟本院既認
    被告庚○○為此一販賣行為，爰併予說明如下：就此部分的
    第1通電話，即97年12月06日09時39分36秒這1通電話（即附
    表二編號之通話），證人辛○○問「阿有嗎」，被告庚○○立即知道辛○○在探問當時有無海洛因可以出售，馬上回
    答「擱稍等一下，好嗎」，辛○○沒聽清楚，「阿」，被告
    庚○○再次告知「擱稍等一下啦」，顯見這1次是由被告庚○○與己○○共同與辛○○接洽而販賣海洛因。
  5.原審受命法官於準備程序勘驗附表二編號所示監聽錄音
    時，被告丙○○均表示非其聲音（原審卷(一)第281頁正面、
    第284頁至第285頁），此部分相關監聽錄音，因錄音品質不
    佳，無法作聲紋比對鑑定，有法務部調查局聲紋鑑定報告書
    1件在卷可證（原審卷(二)第50頁）。證人辛○○於98年7月29
    日審判中作證時，供稱「（問：97年11月29日07時46分05秒
    通訊監察譯文＜按即附表二編號譯文＞……有無印象這電
    話是誰接的？）沒有印象。」「（問：242頁倒數第5行，提
    示97年11月29日07時46分05秒監聽譯文＜即附表二編號＞
    ，第243頁第四行警察提供監聽錄音帶給你認，接聽的人是
    誰，下面寫是丙○○接的？你為何說是丙○○接的？）因為
    有聽錄音帶。」「（問：你聽錄音帶，為何不說是偉仔接的
    ？）聲音不同。」等語（原審卷(三)第122頁背面）。然而畢
    竟證人辛○○只是就監聽錄音來判斷到底是何人的聲音，這
    次毒品交易時並未與被告丙○○見面，辛○○購買海洛因的
    對象，是否為被告丙○○，並非確定無疑，故此部分接聽第
    1通電話的人，依證人辛○○於原審中之供述來看，雖然可
    以判斷並非被告戊○○，然亦未能確定係被告丙○○，故此
    部分僅能認定為年籍姓名不詳之成年男子「某甲」與被告戊○○共同販賣，併予說明（此部分被告丙○○已經原審判決
    無罪確定）。
  (六)販賣予李瀛文部分：
  1.就事實欄一(三)3.(1)部分，證人李瀛文於97年12月22日檢察官
    訊問時供稱「＜提示0000-000000門號於97年11月20日10時4
    5分、11時12分、11時24分之通訊監察譯文，即附表二編號
    至譯文＞（問：有無與戊○○說這3通電話？）有。這
    次有交易成功，交易地點是在四湖參天宮第二停車場買2000
    元的海洛因，有分裝，每包500元。」（偵查卷(四)第56頁）
    。就事實欄一(三)3.(2)部分（即起訴書事實欄一(五)3.(3)部分）
    ，證人李瀛文於同日檢察官訊問時供稱「＜提示0000-00000
    0門號於97年11月29日10時13分、22分之通訊監察譯文，即
    附表二編號譯文＞（問：你與己○○有無說這兩通電話
    ？）有。這次有買到500元的海洛因，交易地點在他家門口
    轉角的土地公廟，是戊○○拿出來給我的。」「（問：你跟
    他都是一手交錢，一手交貨？）對，沒有在欠帳。」（偵查
    卷(四)第56頁）。就事實欄一(三)3.(3)部分（即起訴書事實欄一
    (五)3.(4)部分），證人李瀛文於同日檢察官訊問時供稱「＜提
    示0000-000000門號於97年12月1日8時38、44分之通訊監察
    譯文，即附表二編號譯文＞（問：有無這兩通與戊○○
    交談的電話？）有。這次有買到2,000元的海洛因，是戊○○拿來的。」「（問：如果是戊○○的聲音，為何接電話與
    送毒品的人都是他？）我還沒有到戊○○那邊，就打電話給
    戊○○，我們約地點，他就從丙○○家出來，有時候到了約
    定地點，我還要等他一下。」（偵查卷(四)第56頁）。就事實
    欄一(三)3.(4)部分（即起訴書事實欄一(五)3.(5)部分），證人李
    瀛文於同日檢察官訊問時供稱「＜提示0000-000000門號於9
    7年12月1日20時1分、20時8分之通訊監察譯文，即附表二編
    號譯文＞（問：有無跟丙○○、戊○○說這兩通電話？
    ）有。有買到2仟元的海洛因，有分裝成4小包，約在芭樂腳
    ＜按即拔拉腳＞橋那邊，是戊○○拿來的。」（偵查卷(四)第
    56頁至第57頁）。就事實欄一(三)3.(5)部分（即起訴書事實欄
    一(五)3.(6)部分），證人李瀛文於97年12月18日檢察官訊問時
    供稱「＜提示0000000000門號於97年12月2日15時8分許之通
    訊監察譯文，即附表二編號譯文＞（問：有無印象有這通
    電話？）有印象，『雞寮』是在他家近蚵寮村附近有一家養
    雞場，『大溝』是指大溝村，『千五』是代表我要1,500元
    的海洛因，這通電話我有買到海洛因，是戊○○拿海洛因給
    我的，我也有把錢1,500元交給戊○○，他們沒有在做欠的
    ，我自己要欠幾十元都很難。」「（問：按照你的說法是錢
    要先給他才拿得到海洛因？）對，我錢要先給他，他才拿毒
    品海洛因給我。」（偵查卷(三)第171頁至第172頁）。就事實
    欄一(三)3.(6)部分（即起訴書事實欄一(五)3.(7)部分），證人李
    瀛文於97年12月22日檢察官訊問時供稱「＜提示0000-00000
    0門號於97年12月3日12點13分、14分之通訊監察譯文，即附
    表二編號譯文＞（問：有無這兩通電話？）有。有買到
    2,000元的海洛因，交易地點是在戊○○的家門口，因為他
    說他沒有車子。警詢筆錄說一樣在雞場，應該是警察記錯了
    。這次也是戊○○交毒品給我的。」（偵查卷(四)第57頁）。
    就事實欄一(三)3.(7)部分（即起訴書事實欄一(五)3.(8)部分），
    證人李瀛文於97年12月18日檢察官訊問時供稱「＜提示0000
    000000門號於97年12月6日上午6時46分許之通訊監察譯文，
    即附表二編號譯文＞（問：有無印象有這通電話？）有印
    象，這一次是要買2,000元的海洛因，4包就是希望分成1包
    500元，分成4包。」「＜提示0000000000門號於97年12月6
    日上午7時2分許之通訊監察譯文，即附表二編號譯文＞（
    問：有無印象有這通電話？）有印象，就是要跟她買2,000
    元4包海洛因的事，這一次也是戊○○拿海洛因給我的。」
    「（問：你已經到門口跟庚○○講電話，仍然還是戊○○拿
    毒品出來？）我是快到門口還沒到門口時就打電話，是戊○○拿出來給我的。」（偵查卷(三)第172頁）。
  2.證人李瀛文於98年7月23日原審審理中證稱「（問：你打751
    那支電話是誰的電話？你是找誰？）因為就是要買毒品。」
    「（問：你打751這支電話買幾次海洛因？）好幾次，記不
    起來。」「（問：毒品都是誰拿給你的？）起先我打電話過
    去那邊，約在哪邊見面，一個男的拿給我的。」「（問：你
    之前都是找偉仔買毒品，買賣過程既然順利，找偉仔買就好
    ，為何找茂大？）有一個人叫茂大，我遇到買的人說叫我找
    茂大，好像是同一支電話，所以我問說茂大是否在那邊，但
    是之後我說我阿文要買什麼東西，拿東西來給我的人好像叫
    阿偉仔。」「（問：裡面沒有說到購買毒品海洛因？）裡面
    有提到1,500元，暗號，不會在電話裡面講說要買藥，不會
    這樣講。」「（問：為何不講海洛因？）是一個暗號，怕監
    聽被聽到，講暗號而已。」「（問：這幾通電話你之前都有
    聽過，有無放錄音給你聽？）有，在三組有聽過。」「（問
    ：對方怎麼知道買海洛因或是其他毒品？1張是海洛因或是
    安非他命或是什麼？）自然而然就知道要買那種東西。」「
    （問：為什麼？）兩張就是1,000元，對方就聽懂，2張、4
    包，對方就知道兩千、4包。」（原審卷(三)第59頁背面至第
    76頁背面）。依該證人所述，已然合理解釋前述監聽譯文內
    容，應屬可信。
  3.就被告丙○○爭執的事實欄一(三)3.(4)部分（即起訴書事實欄
    一(五)3.(5)部分），從97年12月01日20時08分14秒這1通電話
    來看（即附表二編號之通話），證人李瀛文直接就問被告
    丙○○「喂，他到了嗎？到了嗎？」，被告丙○○即知是什
    麼樣的人（海洛因購買者）在問什麼人（戊○○）、什麼事
    （外出交付海洛因並收取款項），馬上回答「伊出去了」，
    證人李瀛文隨即稱「出去了，OK，好好」，即結束談話。同
    樣地，對照前述事實欄一(三)1.(2)由被告丙○○接電話約交易
    地點「故鄉」，而由被告戊○○出面交付海洛因並收取款項
    的分工情形，就買受者辛○○這1次打來電話，被告丙○○
    也確與被告戊○○分工在販賣海洛因，其所辯對於販賣毒品
    海洛因，完全不知情云云，不足採信。
  4.至於被告庚○○爭執的事實欄一(三)3.(7)部分，從97年12月06
    日06時46分14秒這1通電話來看（即附表二編號之通話）
    ，證人李瀛文聽到電話對方是女人的聲音，就說找被告己○○「喂，那個…嫂子喔」，被告庚○○說「不是呢」，李瀛
    文因此改口要找丙○○，問「我『茂大』有在那裡嗎」，庚○○來不及反應，只應了聲「阿」，李瀛文就說「我跟你說
    ，那個，我『阿文』」「『阿文』你知道嗎」，被告庚○○
    說「我不知道，怎麼樣，有什麼事要跟我說？」表明她本人
    也在販賣海洛因，李瀛文含糊地說「要跟你那個，那個」，
    庚○○馬上接腔「要處理喔」，李瀛文會意過來，馬上說「
    嗯，處理2張」，被告庚○○也瞭解地回答「2張喔」，李瀛
    文卻誤以為庚○○聽不懂，因而講得很白「2千啦」，庚○○反而回答「阿」，李瀛文又說「2千啦」，被告庚○○這
    時也明白地說「2千喔」，李瀛文交待「用4包，幫我用4包
    」，被告庚○○也完全懂得意思，說道「用4包喔，阿你，
    你那個」，李瀛文說「阿，怎樣，我現在要過去了」，被告
    庚○○怕李瀛文欠帳，追問「阿，有現金啦喔」，李瀛文表
    示「嗯，對，OK」，庚○○因此放心地問時間「喔，你還要
    多久要來」，李瀛文說「差不多10分鐘後到」，這樣的對話
    ，顯示被告庚○○確實有販賣海洛因予李瀛文的行為，其辯
    稱只是幫忙接電話，不知道是要買賣海洛因云云，根本不足
    採信。
  (七)被告己○○是否因供出同案被告甲○○而得減輕其刑：經查
    證人蔡慶平持用之0000000000號電話經監聽期間（見偵查卷
    (七)第121頁至第127頁0000000000通訊監察書），於97年10月
    4日，監聽到持用0000000000號電話的蔡慶平，向持用00000
    00000號女子購買海洛因（即事實欄一(一)1.(1)(2)部分，見警
    卷(四)第356頁監聽譯文），惟不知該使用0000000000號電話
    的女子為何人；警察於97年10月15日詢問證人蔡慶平，蔡慶
    平供出毒品海洛因的來源為被告甲○○（原審卷(二)第290頁
    至第292頁），檢察官並依蔡慶平的97年10月15日警詢筆錄
    ，聲請對被告甲○○使用之0000000000號電話於97年10月21
    日起進行監聽（97年度聲監字第282號卷的部分影本，見原
    審卷(二)第285頁至第292頁），因而監聽得到甲○○持用0000
    000000號電話於97年11月30日販賣第一級毒品海洛因予己○○的事實（即附表二編號至所示監聽譯文，見原審卷(一)
    第216頁至第217頁），以致於破獲，有前述通訊監察書、證
    人蔡慶平警詢筆錄及監聽譯文在卷可稽，並經承辦本案之雲
    林縣警察局刑事警察大隊所屬員警丁○○到庭證述無訛（見
    本院卷二第56至57頁），故被告己○○指述其向同案被告甲○○購買海洛因，與毒品危害防制條例第17條第1項「……
    供出毒品來源，『因而』查獲其他正犯或共犯者，減輕或免
    除其刑。」之規定不符，亦無從依該條項規定減輕其刑。
四、按海洛因係毒品危害防制條例第2條第2項第1款所定之第一
    級毒品，物稀價昂，其持有販賣者，政府查緝甚嚴，苟非有
    利可圖，當不願甘冒法律制裁之風險，而予販賣。又販賣毒
    品乃違法行為，非可公然為之，亦無公定價格，容易分裝並
    增減份量，而每次買賣之價量，輒因買賣雙方關係之深淺、
    資力、需求量及對行情之認知、來源是否充裕、查緝是否嚴
    緊、購買者被查獲時供出購買對象之風險評估等因素，而異
    其標準，非可一概而論，販賣之人從價差或量差中牟利之方
    式雖異，其意圖營利之販賣行為則同一。職是之故，即使未
    經查得實際販賣之利得，但除非別有事證，足認係按同一價
    量委買或轉售，確未牟利外，尚難執此遽認非法販賣之證據
    有所未足，而諉無營利之意思，或阻卻販賣犯行之追訴（最
    高法院87年度台上字第3164號判決參照）。以本件而論，雖
    無法明確計算被告甲○○、癸○○、丙○○、己○○、庚○○、戊○○等人販毒可得之利潤，然該等被告既係販賣毒品
    之人，其等與共犯取得毒品之成本需費不貲，被告等自無平
    價轉讓毒品自負風險之理，足徵上開被告有販賣毒品藉以營
    利之意圖甚明。惟依卷存證據資料，雖無從遽認被告或其等
    共犯購入海洛因之際即具有營利之意圖，故自應為被告甲○○、癸○○、丙○○、己○○、庚○○、戊○○等有利之認
    定，即該等被告及其等共犯用以販賣之毒品海洛因，均非其
    等以營利為目的而購入。綜上事證，被告甲○○、癸○○、
    丙○○、己○○、庚○○、戊○○基於營利之意圖而販賣第
    一級毒品海洛因予如事實欄一所示之人之事證已臻明確，洵
    堪認定。
五、論罪：
  (一)被告甲○○、癸○○、丙○○、庚○○、戊○○等5人為販
    賣第一級毒品犯行後，毒品危害防制條例於98年5月20日修
    正公布，同年5月22日施行，其中第4條第1項將罰金刑數額
    由1千萬元提高至2千萬元，則其5人所犯販賣第一級毒品罪
    ，自應適用修正前之法律，較有利於行為人。至於被告己○○於犯販賣第一級毒品罪之後，於偵查及審判中均自白犯行
    （詳後述），此次毒品危害防制條例修正，於第17條增列第
    2項，規定「犯第4條至第8條之罪於偵查及審判中均自白者
    ，減輕其刑。」則應一體適用修正後之毒品危害防制條例第
    4條第1項、第17條第2項，較為有利。
  (二)被告癸○○就事實欄一(二)3.(1)部分的行為，觸犯修正前毒品
    危害防制條例第4條第6項、第1項販賣第一級毒品未遂罪；
    被告癸○○其餘部分的行為，及被告甲○○、丙○○、庚○○、戊○○等5人的行為，均觸犯修正前毒品危害防制條例
    第4條第1項販賣第一級毒品罪；被告己○○的行為，觸犯修
    正後毒品危害防制條例第4條第1項販賣第一級毒品罪；再者
    ，關於事實欄一(二)1.部分，被告癸○○前後雖2次交付毒品
    的行為，然而，都是基於1次的價格、數量約定，應該只是1
    個販賣行為，併予說明。被告甲○○、癸○○、丙○○、己○○、庚○○、戊○○等6人每次為販賣第一級毒品，因而
    持有第一級毒品之低度行為，均應為其等該次販賣第一級毒
    品之高度行為所吸收，不另論罪。
  (三)被告甲○○與「阿輝」就事實欄一(一)1.(1)(2)所示犯行，被告
    己○○、戊○○就事實欄一(三)1.(1)(3)、3.(2)(5)所示犯行，被
    告丙○○、戊○○就事實欄一(三)1.(2)、2.(6)、3.(4)所示犯行
    ，被告戊○○與年籍姓名不詳之成年男子就事實欄一(三)2.(3)
    所示犯行，被告己○○、庚○○就事實欄一(三)2.(8)所示犯行
    （檢察官就此部分，未起訴共犯庚○○），被告庚○○、戊○○就事實欄一(三)3.(7)所示犯行，均有犯意聯絡、行為分擔
    ，均為共同正犯。
  (四)被告甲○○所為上述3次販賣第一級毒品犯行，被告癸○○
    所為上述10次販賣第一級毒品犯行，被告丙○○所為上述3
    次販賣第一級毒品犯行，被告己○○所為上述9次販賣第一
    級毒品犯行，被告庚○○所為上述5次販賣第一級毒品犯行
    ，被告戊○○所為上述14次販賣第一級毒品犯行，犯意各別
    ，行為互異，應分論併罰。
  (五)被告癸○○、丙○○、己○○、戊○○有上述前科，此有被
    告前案紀錄表在卷可證，其等於有期徒刑執行完畢後5年內
    故意再犯本件有期徒刑以上之罪，均為累犯，除其等所犯之
    販賣第一級毒品罪，法定刑為死刑、無期徒刑，處無期徒刑
    者，得併科新台幣1千萬元以下罰金（己○○部分為得併科
    新台幣2千萬元以下罰金），依刑法第64條第1項、第65條第
    1項之規定，死刑、無期徒刑不得加重，因而僅就罰金刑的
    部分加重其刑。
  (六)被告癸○○就事實欄一(二)3.(1)部分的販賣第一級毒品犯行，
    其行為未遂，較既遂所造成損害輕，此部分應依未遂犯規定
    ，減輕其刑，就罰金刑部分並先加後減。
  (七)被告己○○於偵查中自白本案犯行（偵查卷(四)第74頁至第77
    頁），於審判中仍自白本案犯行（原審卷(三)第145頁；本院
    卷一第217頁背面、卷二第236至239頁），依毒品危害防制
    條例第17條第2項規定，減輕其刑，就罰金刑部分並先加後
    減。
  (八)又販賣第一級毒品的法定本刑為死刑或無期徒刑，但是被告
    甲○○、癸○○、丙○○、己○○、庚○○、戊○○等6人
    ，並沒有長期販賣毒品，販賣的數量也少，相較於一般的大
    毒梟，只是個小販，若對被告也處以死刑或無期徒刑，即使
    癸○○就事實欄一(三)3.(1)部分依未遂規定減輕其刑，被告己○○依毒品危害防制條例第17條第2項的規定減輕其刑，均
    仍為最輕15年以上有期徒刑，都可以說太過重，在客觀上足
    以引起一般人的同情，犯罪的情狀可以憐憫，因此依刑法第
    59條規定，均酌量減輕其刑，就己○○部分，以及就上述癸○○未遂部分則遞減其刑，被告癸○○、丙○○、己○○、
    戊○○並先加後減。
六、駁回上訴之理由：
  (一)原審認為被告甲○○、癸○○、丙○○、己○○、庚○○、
    戊○○等人前揭犯行，均罪證明確，經新舊法比較後，依修
    正前毒品危害防制條例第4條第1項，現行毒品危害防制條例
    第4條第1項、第6項、第17條第1項、第2項、第18條第1項前
    段、第19條第1項，刑法第2條第1項、第11條前段、第28條
    、第47條第1項、第25條第2項、第59條、第51條第5款，論
    以被告甲○○、癸○○、丙○○、庚○○、戊○○等5人修
    正前毒品危害防制條例第4條第1項之販賣第一級毒品罪。被
    告己○○論以修正後之毒品危害防制條例第4條第1項之販賣
    第一級毒品罪。並審酌被告甲○○曾有施用毒品之前案紀錄
    ，惟未構成累犯，被告庚○○無犯罪前科，被告癸○○、丙○○、己○○、戊○○均有事實欄所載構成累犯之前科，此
    有台灣高等法院被告前案紀錄表在卷可證，被告甲○○、癸○○、丙○○、己○○、庚○○、戊○○等6人販賣海洛因
    的數量並不多，被告己○○因在偵查、審判中均自白犯行而
    減輕其刑，被告癸○○就上述未遂部分亦減輕其刑，被告甲○○、癸○○、丙○○、己○○、庚○○、戊○○等6人並
    均應依刑法第59條規定酌減其刑（被告己○○及癸○○未遂
    部分則遞減其刑），且被告己○○、戊○○均於審判中自白
    犯行，節省司法資源，態度良好，而被告甲○○、癸○○、
    丙○○、庚○○堅詞否認犯行，惟庚○○患有乳房惡性腫瘤
    第3期（見原審卷(一)第63頁診斷證明書）。被告丙○○身為
    一家之主，妻子己○○、岳母庚○○、朋友戊○○竟跟著在
    其住處販賣海洛因，應為較重之量刑等，分別量處如附表一
    「所犯罪名及處罰」欄所示之刑，被告甲○○應執行有期徒
    刑16年、被告癸○○應執行有期徒刑17年、被告丙○○應執
    行有期徒刑18年、被告己○○應執行有期徒刑8年6月、被告
    庚○○應執行有期徒刑15年6月、被告戊○○應執行有期徒
    刑17年。並說明檢察官對被告甲○○、癸○○、丙○○、庚○○、戊○○均求處無期徒刑，對被告己○○求處有期徒刑
    16年，均過於嚴重。再說明：(1)事實欄一(二)1.部分，被告癸○○前後2次交付毒品的行為，乃基於1次的價格、數量約定
    ，應該只是1個販賣行為。(2)被告等人販賣前之持有海洛因
    毒品之低度行為，均為嗣後販賣海洛因之高度行為所吸收，
    不另論罪。(3)被告甲○○與「阿輝」、被告己○○與被告戊○○、被告丙○○與戊○○、被告戊○○與年籍姓名不詳之
    成年男子、被告己○○與未據起訴之庚○○、被告庚○○與
    戊○○就前述犯行（即理由欄乙六所示犯行），均為共同正
    犯。(4)被告甲○○、癸○○、丙○○、己○○、庚○○、戊○○等人所為前述多次犯行，均應分論併罰。(5)被告癸○○
    、丙○○、己○○、戊○○等4人均構成累犯。(6)被告癸○○就事實欄一(二)3.(1)部分的販賣第一級毒品犯行，應依未遂
    之例予以減輕，且就罰金刑部分並先加後減。(7)被告己○○
    於偵審中自白本案犯行，應依毒品危害防制條例第17條第2
    項規定，減輕其刑，就罰金刑部分並先加後減。(8)沒收：(甲)
    被告癸○○被查扣的海洛因14小包，經檢驗結果，合計淨重
    1.98 公克，有法務部調查局濫用藥物實驗室98年1月8日調
    科壹字第09823000510號鑑定書（偵查卷(八)第7頁）可以證明
    ，應於其最後1次販賣第一級毒品的科刑中（即事實欄一(二)
    2.(6)），依毒品危害防制條例第18條第1項前段規定沒收銷
    燬。至於包裝上述海洛因所用之塑膠袋14個，被告癸○○坦
    承為其所有（原審卷(二)第125頁正面），且該14個塑膠袋包
    裝上述海洛因供販賣犯罪之用，可以認定，依毒品危害防制
    條例第19條第1項規定，予以沒收。(乙)被告戊○○被查扣的
    海洛因2小包，經檢驗結果，其中1小包驗餘淨重0.1231公克
    ，另1小包則殘留有微量海洛因，有行政院衛生署草屯療養
    院草療鑑字第0980100082號鑑定書（偵查卷(六)第6頁，同原
    審卷(一)第89頁）可以證明，應於其最後1次販賣第一級毒品
    的科刑中，與共犯庚○○（即事實欄一(三)3.(7)），依毒品危
    害防制條例第18條第1項前段規定，由其與庚○○連帶沒收
    銷燬。至於包裝上述海洛因所用之塑膠袋2個，被告戊○○
    坦承為其所有（警卷(三)第2頁），且該2個塑膠袋包裝上述海
    洛因供其與庚○○販賣犯罪之用，應依毒品危害防制條例第
    19條第1項規定，由其與庚○○連帶沒收。(丙)如附表三所示
    犯罪所得，應依毒品危害防制條例第19條第1項規定，予以
    沒收（如有共犯則連帶沒收），如全部或一部不能沒收時，
    以其等之財產（連帶）抵償。(丁)供被告甲○○販賣第一級毒
    品犯罪所用之0000000000號手機（未扣案），甲○○供稱是
    向朋友借的（偵查卷(五)第5頁），經查閱通聯調閱查詢單結
    果，該手機為案外人蕭祤龍所申辦，此有通聯調閱查詢單可
    以證明（原審卷(三)第185頁），難以證明是被告甲○○所有
    ，因此不予宣告沒收。供被告癸○○販賣第一級毒品犯罪所
    用00 00000000號手機（於本案扣押中），被告癸○○供稱
    是向原審同案被告蕭志明所借（偵查卷(一)第127頁、警卷(四)
    第69頁），而蕭志明也於原審承認該手機為其所有（原審卷
    (三)第35 頁正面），不能證明是被告癸○○所有，因此不予
    宣告沒收。供被告丙○○、己○○、庚○○、戊○○販賣第
    一級毒品犯罪所用0000000000號手機（本案扣押中），丙○○供稱是案外人許坤寶所有（原審卷(三)第142頁正面），而
    經查閱通聯調閱查詢單，該手機為案外人許仕承所申辦，此
    有通聯調閱查詢單（原審卷(三)第153頁）可以證明，不能證
    明是被告丙○○、己○○、庚○○、戊○○所有，因此不予
    宣告沒收。就事實欄一(三)2.(6)部分，供丙○○、戊○○共同
    販賣第一級毒品犯罪所用之0000000000號手機（未經扣案）
    ，經查閱資料，發現是案外人蔡文騰所申辦，此有台灣大哥
    大資料查詢單可以證明（原審卷(三)第181頁），不能證明是
    被告丙○○或戊○○所有，因此不予宣告沒收。(戊)被告癸○○被查扣之0000000000號手機，及被告丙○○被查扣之0000
    000000號手機、0000000000號手機、SIM卡11張，與己○○
    被查扣之0000000000號手機，均難以證明與其等犯罪有關，
    故不宣告沒收。本院經核原判決此部分認事用法，均無不合
    ，量刑亦屬妥適。
  (二)被告甲○○、癸○○、丙○○、庚○○否認犯罪，上訴指摘
    原判決認事用法有所違誤；被告己○○、甲○○上訴主張得
    依毒品危害防制條例第17條第1項減輕其刑；被告己○○、
    戊○○雖坦承犯罪，但仍上訴指摘原判決量刑過重而有所不
    當。然查：(1)被告甲○○、癸○○、丙○○、庚○○所犯各
    罪均事證明確；被告甲○○、己○○均未符合毒品危害防制
    條例第17條第1項之規定；原判決就被告等人之量刑亦均屬
    妥適，均經本判決詳述如前。(2)被告丙○○雖於本院聲請訊
    問證人即同案被告戊○○、庚○○及己○○，以證明事實欄
    一(三)所示交易海洛因犯行所用之0000000000號行動電話，非
    其所有，而係案外人許坤寶（綽號阿寶）提供之行動電話，
    或實際收取販賣毒品價金之人，即為許坤寶云云（見本院卷
    二第125至127頁）。然而以附表二編號譯文為例，洽購海
    洛因之李瀛文聽聞接聽電話之人為女子時，即詢問「嫂子喔
    」，被告庚○○回稱不是之後，李瀛文即詢問「茂大」是否
    在場。故李瀛文所稱之「茂大」的，應係被告丙○○無誤，
    其所稱之「嫂子」，即係被告己○○，待被告庚○○告稱均
    不是時，被告庚○○即自行與李瀛文於電話中為毒品交易之
    磋商。依此譯文，參以附表二編號至號譯文，均係該門
    號為毒品之交易，可知上開放置於被告丙○○住處之000000
    0000號行動電話，係專供被告丙○○、己○○、庚○○、戊○○等人遂行毒品交易之犯行。被告丙○○身為一家之主，
    其妻（被告己○○）、岳母（被告庚○○）及長紀較輕之朋
    友（被告戊○○）均因在其住處活動或居住而參與毒品販賣
    行為，被告丙○○自應受較重之非難，而處以最重之刑。依
    上說明，被告等人之上訴均無理由，均應駁回。
據上論結，應依刑事訴訟法第368條，判決如主文。
本案經檢察官蘇南桓到庭執行職務。
中    華    民    國    99    年    8     月     3     日
                  刑事第二庭    審判長法  官  葉居正
                                      法  官  陳春長
                                      法  官  陳欽賢
以上正本證明與原本無異。
如不服本判決應於收受送達後10日內向本院提出上訴書狀，其未
敘述上訴理由者，並得於提起上訴後10日內向本院補提理由書（
均須按他造當事人之人數附繕本）「切勿逕送上級法院」。
                                      書記官  李良倩
中    華    民    國    99    年    8     月     3     日
附錄本案論罪科刑法條全文：
修正前毒品危害防制條例第4條
製造、運輸、販賣第一級毒品者，處死刑或無期徒刑；處無期徒
刑者，得併科新台幣1 千萬元以下罰金。
製造、運輸、販賣第二級毒品者，處無期徒刑或7年以上有期徒
刑，得併科新台幣7百萬元以下罰金。
製造、運輸、販賣第三級毒品者，處5年以上有期徒刑，得併科
新台幣5百萬元以下罰金。
製造、運輸、販賣第四級毒品者，處3年以上10年以下有期徒刑
，得併科新台幣3百萬元以下罰金。
製造、運輸、販賣專供製造或施用毒品之器具者，處1 年以上7
年以下有期徒刑，得併科新台幣1 百萬元以下罰金。
前五項之未遂犯罰之。
現行毒品危害防制條例第4條
製造、運輸、販賣第一級毒品者，處死刑或無期徒刑；處無期徒
刑者，得併科新台幣2千萬元以下罰金。
製造、運輸、販賣第二級毒品者，處無期徒刑或7年以上有期徒
刑，得併科新台幣1千萬元以下罰金。
製造、運輸、販賣第三級毒品者，處5年以上有期徒刑，得併科
新台幣7百萬元以下罰金。
製造、運輸、販賣第四級毒品者，處3年以上10年以下有期徒刑
，得併科新台幣3百萬元以下罰金。
製造、運輸、販賣專供製造或施用毒品之器具者，處1年以上7
年以下有期徒刑，得併科新台幣1百萬元以下罰金。
前五項之未遂犯罰之。
【附表一】（所犯罪名及處罰）：
┌──────┬───────────────────────────┐
│犯罪事實    │所犯罪名及處罰                                        │
├──────┼───────────────────────────┤
│事實欄一(一)1.│甲○○共同販賣第一級毒品，處有期徒刑拾伍年伍月。未扣案│
│(1)所載之事實│之販賣第一級毒品所得新台幣一千元應與年籍姓名不詳之成年│
│            │男子「阿輝」連帶沒收，如全部或一部不能沒收時，以其與「│
│            │阿輝」之財產連帶抵償之。                              │
├──────┼───────────────────────────┤
│事實欄一(一)1.│甲○○共同販賣第一級毒品，處有期徒刑拾伍年伍月。未扣案│
│(2)所載之事實│之販賣第一級毒品所得新台幣三千元應與「阿輝」連帶沒收，│
│            │如全部或一部不能沒收時，以其與「阿輝」之財產連帶抵償之│
│            │。                                                    │
├──────┼───────────────────────────┤
│事實欄一(一)2.│甲○○販賣第一級毒品，處有期徒刑拾伍年伍月。未扣案之販│
│所載之事實  │賣第一級毒品所得新台幣六千元應予沒收，如全部或一部不能│
│            │沒收時，以其財產抵償。                                │
├──────┼───────────────────────────┤
│事實欄一(二)1.│癸○○販賣第一級毒品，累犯，處有期徒刑拾伍年陸月。未扣│
│所載之事實  │案之販賣第一級毒品所得新台幣一千元應予沒收，如全部或一│
│            │部不能沒收時，以其財產抵償。                          │
├──────┼───────────────────────────┤
│事實欄一(二)2.│癸○○販賣第一級毒品，累犯，處有期徒刑拾伍年陸月。未扣│
│(1)所載之事實│案之販賣第一級毒品所得新台幣五百元應予沒收，如全部或一│
│            │部不能沒收時，以其財產抵償。                          │
├──────┼───────────────────────────┤
│事實欄一(二)2.│癸○○販賣第一級毒品，累犯，處有期徒刑拾伍年陸月。未扣│
│(2)所載之事實│案之販賣第一級毒品所得新台幣一千元應予沒收，如全部或一│
│            │部不能沒收時，以其財產抵償。                          │
├──────┼───────────────────────────┤
│事實欄一(二)2.│癸○○販賣第一級毒品，累犯，處有期徒刑拾伍年陸月。未扣│
│(3)所載之事實│案之販賣第一級毒品所得新台幣五百元應予沒收，如全部或一│
│            │部不能沒收時，以其財產抵償。                          │
├──────┼───────────────────────────┤
│事實欄一(二)2.│癸○○販賣第一級毒品，累犯，處有期徒刑拾伍年陸月。未扣│
│(4)所載之事實│案之販賣第一級毒品所得新台幣五百元應予沒收，如全部或一│
│            │部不能沒收時，以其財產抵償。                          │
├──────┼───────────────────────────┤
│事實欄一(二)2.│癸○○販賣第一級毒品，累犯，處有期徒刑拾伍年陸月。未扣│
│(5)所載之事實│案之販賣第一級毒品所得新台幣五百元應予沒收，如全部或一│
│            │部不能沒收時，以其財產抵償。                          │
├──────┼───────────────────────────┤
│事實欄一(二)2.│癸○○販賣第一級毒品，累犯，處有期徒刑拾伍年陸月。未扣│
│(6)所載之事實│案之販賣第一級毒品所得新台幣五百元應予沒收，如全部或一│
│            │部不能沒收時，以其財產抵償。扣案之海洛因十四小包（合計│
│            │淨重1.98公克）沒收銷燬之，包裝上述海洛因所用之塑膠袋十│
│            │四個均沒收。                                          │
├──────┼───────────────────────────┤
│事實欄一(二)3.│癸○○販賣第一級毒品，未遂，累犯，處有期徒刑玖年。    │
│(1)所載之事實│                                                      │
├──────┼───────────────────────────┤
│事實欄一(二)3.│癸○○販賣第一級毒品，累犯，處有期徒刑拾伍年陸月。未扣│
│(2)所載之事實│案之販賣第一級毒品所得新台幣一千元應予沒收，如全部或一│
│            │部不能沒收時，以其財產抵償。                          │
├──────┼───────────────────────────┤
│事實欄一(二)3.│癸○○販賣第一級毒品，累犯，處有期徒刑拾伍年陸月。未扣│
│(3)所載之事實│案之販賣第一級毒品所得新台幣一千元應予沒收，如全部或一│
│            │部不能沒收時，以其財產抵償。                          │
├──────┼───────────────────────────┤
│事實欄一(三)1.│己○○共同販賣第一級毒品，累犯，處有期徒刑捌年。未扣案│
│(1)所載之事實│之販賣第一級毒品所得新台幣一千元應與戊○○連帶沒收，如│
│            │全部或一部不能沒收時，以其與戊○○之財產連帶抵償之。  │
│            │戊○○共同販賣第一級毒品，累犯，處有期徒刑拾伍年陸月。│
│            │未扣案之販賣第一級毒品所得新台幣一千元應與己○○連帶沒│
│            │收，如全部或一部不能沒收時，以其與己○○之財產連帶抵償│
│            │之。                                                  │
├──────┼───────────────────────────┤
│事實欄一(三)1.│丙○○共同販賣第一級毒品，累犯，處有期徒刑拾陸年。未扣│
│(2)所載之事實│案之販賣第一級毒品所得新台幣五百元應與戊○○連帶沒收，│
│            │如全部或一部不能沒收時，以其與戊○○之財產連帶抵償之。│
│            │戊○○共同販賣第一級毒品，累犯，處有期徒刑拾伍年陸月。│
│            │未扣案之販賣第一級毒品所得新台幣五百元應與丙○○連帶沒│
│            │收，如全部或一部不能沒收時，以其與丙○○之財產連帶抵償│
│            │之。                                                  │
├──────┼───────────────────────────┤
│事實欄一(三)1.│己○○共同販賣第一級毒品，累犯，處有期徒刑捌年。未扣案│
│(3)所載之事實│之販賣第一級毒品所得新台幣五百元應與戊○○連帶沒收，如│
│            │全部或一部不能沒收時，以其與戊○○之財產連帶抵償之。  │
│            │戊○○共同販賣第一級毒品，累犯，處有期徒刑拾伍年陸月。│
│            │未扣案之販賣第一級毒品所得新台幣五百元應與己○○連帶沒│
│            │收，如全部或一部不能沒收時，以其與己○○之財產連帶抵償│
│            │之。                                                  │
├──────┼───────────────────────────┤
│事實欄一(三)2.│戊○○販賣第一級毒品，累犯，處有期徒刑拾伍年陸月。未扣│
│(1)所載之事實│案之販賣第一級毒品所得新台幣五百元應予沒收，如全部或一│
│            │部不能沒收時，以其財產抵償。                          │
├──────┼───────────────────────────┤
│事實欄一(三)2.│己○○販賣第一級毒品，累犯，處有期徒刑捌年。未扣案之販│
│(2)所載之事實│賣第一級毒品所得新台幣五百元應予沒收，如全部或一部不能│
│            │沒收時，以其財產抵償。                                │
├──────┼───────────────────────────┤
│事實欄一(三)2.│戊○○共同販賣第一級毒品，累犯，處有期徒刑拾伍年陸月。│
│(3)所載之事實│未扣案之販賣第一級毒品所得新台幣五百元應與年籍姓名不詳│
│            │之成年男子「某甲」連帶沒收，如全部或一部不能沒收時，以│
│            │其與「某甲」之財產連帶抵償之。                        │
├──────┼───────────────────────────┤
│事實欄一(三)2.│庚○○販賣第一級毒品，處有期徒刑拾伍年壹月。未扣案之販│
│(4)所載之事實│賣第一級毒品所得新台幣五百元應予沒收，如全部或一部不能│
│            │沒收時，以其財產抵償。                                │
├──────┼───────────────────────────┤
│事實欄一(三)2.│戊○○販賣第一級毒品，累犯，處有期徒刑拾伍年陸月。未扣│
│(5)所載之事實│案之販賣第一級毒品所得新台幣五百元應予沒收，如全部或一│
│            │部不能沒收時，以其財產抵償。                          │
├──────┼───────────────────────────┤
│事實欄一(三)2.│丙○○共同販賣第一級毒品，累犯，處有期徒刑拾陸年。未扣│
│(6)所載之事實│案之販賣第一級毒品所得新台幣五百元應與戊○○連帶沒收，│
│            │如全部或一部不能沒收時，以其與戊○○之財產連帶抵償之。│
│            │戊○○共同販賣第一級毒品，累犯，處有期徒刑拾伍年陸月。│
│            │未扣案之販賣第一級毒品所得新台幣五百元應與丙○○連帶沒│
│            │收，如全部或一部不能沒收時，以其與丙○○之財產連帶抵償│
│            │之。                                                  │
├──────┼───────────────────────────┤
│事實欄一(三)2.│庚○○販賣第一級毒品，處有期徒刑拾伍年壹月。未扣案之販│
│(7)所載之事實│賣第一級毒品所得新台幣五百元應予沒收，如全部或一部不能│
│            │沒收時，以其財產抵償。                                │
├──────┼───────────────────────────┤
│事實欄一(三)2.│己○○共同販賣第一級毒品，累犯，處有期徒刑捌年。未扣案│
│(8)所載之事實│之販賣第一級毒品所得新台幣五百元應與庚○○連帶沒收，如│
│            │全部或一部不能沒收時，以其與庚○○之財產連帶抵償之。  │
├──────┼───────────────────────────┤
│事實欄一(三)2.│庚○○販賣第一級毒品，處有期徒刑拾伍年壹月。未扣案之販│
│(9)所載之事實│賣第一級毒品所得新台幣五百元應予沒收，如全部或一部不能│
│            │沒收時，以其財產抵償。                                │
├──────┼───────────────────────────┤
│事實欄一(三)2.│己○○販賣第一級毒品，累犯，處有期徒刑捌年。未扣案之販│
│(10)所載之事實│賣第一級毒品所得新台幣五百元應予沒收，如全部或一部不能│
│            │沒收時，以其財產抵償。                                │
├──────┼───────────────────────────┤
│事實欄一(三)2.│己○○販賣第一級毒品，累犯，處有期徒刑捌年。未扣案之販│
│所載之事實│賣第一級毒品所得新台幣五百元應予沒收，如全部或一部不能│
│            │沒收時，以其財產抵償。                                │
├──────┼───────────────────────────┤
│事實欄一(三)2.│己○○販賣第一級毒品，累犯，處有期徒刑捌年。未扣案之販│
│所載之事實│賣第一級毒品所得新台幣五百元應予沒收，如全部或一部不能│
│            │沒收時，以其財產抵償。                                │
├──────┼───────────────────────────┤
│事實欄一(三)2.│庚○○販賣第一級毒品，處有期徒刑拾伍年壹月。未扣案之販│
│所載之事實│賣第一級毒品所得新台幣五百元應予沒收，如全部或一部不能│
│            │沒收時，以其財產抵償。                                │
├──────┼───────────────────────────┤
│事實欄一(三)3.│戊○○販賣第一級毒品，累犯，處有期徒刑拾伍年陸月。未扣│
│(1)所載之事實│案之販賣第一級毒品所得新台幣二千元應予沒收，如全部或一│
│            │部不能沒收時，以其財產抵償。                          │
├──────┼───────────────────────────┤
│事實欄一(三)3.│己○○共同販賣第一級毒品，累犯，處有期徒刑捌年。未扣案│
│(2)所載之事實│之販賣第一級毒品所得新台幣五百元應與戊○○連帶沒收，如│
│            │全部或一部不能沒收時，以其與戊○○之財產連帶抵償之。  │
│            │戊○○共同販賣第一級毒品，累犯，處有期徒刑拾伍年陸月。│
│            │未扣案之販賣第一級毒品所得新台幣五百元應與己○○連帶沒│
│            │收，如全部或一部不能沒收時，以其與己○○之財產連帶抵償│
│            │之。                                                  │
├──────┼───────────────────────────┤
│事實欄一(三)3.│戊○○販賣第一級毒品，累犯，處有期徒刑拾伍年陸月。未扣│
│(3)所載之事實│案之販賣第一級毒品所得新台幣二千元應予沒收，如全部或一│
│            │部不能沒收時，以其財產抵償。                          │
├──────┼───────────────────────────┤
│事實欄一(三)3.│丙○○共同販賣第一級毒品，累犯，處有期徒刑拾陸年。未扣│
│(4)所載之事實│案之販賣第一級毒品所得新台幣二千元應與戊○○連帶沒收，│
│            │如全部或一部不能沒收時，以其與戊○○之財產連帶抵償之。│
│            │戊○○共同販賣第一級毒品，累犯，處有期徒刑拾伍年陸月。│
│            │未扣案之販賣第一級毒品所得新台幣二千元應與丙○○連帶沒│
│            │收，如全部或一部不能沒收時，以其與丙○○之財產連帶抵償│
│            │之。                                                  │
├──────┼───────────────────────────┤
│事實欄一(三)3.│己○○共同販賣第一級毒品，累犯，處有期徒刑捌年。未扣案│
│(5)所載之事實│之販賣第一級毒品所得新台幣一千五百元應與戊○○連帶沒收│
│            │，如全部或一部不能沒收時，以其與戊○○之財產連帶抵償之│
│            │。                                                    │
│            │戊○○共同販賣第一級毒品，累犯，處有期徒刑拾伍年陸月。│
│            │未扣案之販賣第一級毒品所得新台幣一千五百元應與己○○連│
│            │帶沒收，如全部或一部不能沒收時，以其與己○○之財產連帶│
│            │抵償之。                                              │
├──────┼───────────────────────────┤
│事實欄一(三)3.│戊○○販賣第一級毒品，累犯，處有期徒刑拾伍年陸月。未扣│
│(6)所載之事實│案之販賣第一級毒品所得新台幣二千元應予沒收，如全部或一│
│            │部不能沒收時，以其財產抵償。                          │
├──────┼───────────────────────────┤
│事實欄一(三)3.│庚○○共同販賣第一級毒品，處有期徒刑拾伍年壹月。未扣案│
│(7)所載之事實│之販賣第一級毒品所得新台幣二千元應與戊○○連帶沒收，如│
│            │全部或一部不能沒收時，以其與戊○○之財產連帶抵償之。扣│
│            │案之海洛因二小包（其中一小包驗餘淨重0.1231公克，另一小│
│            │包則殘留有微量海洛因）均與戊○○連帶沒收銷燬之，包裝上│
│            │述海洛因之塑膠袋二個均與戊○○連帶沒收。              │
│            │戊○○共同販賣第一級毒品，累犯，處有期徒刑拾伍年陸月。│
│            │未扣案之販賣第一級毒品所得新台幣二千元應與庚○○連帶沒│
│            │收，如全部或一部不能沒收時，以其與庚○○之財產連帶抵償│
│            │之。扣案之海洛因二小包（其中一小包驗餘淨重0.1231公克，│
│            │另一小包則殘留有微量海洛因）均與庚○○連帶沒收銷燬之，│
│            │包裝上述海洛因之塑膠袋二個均與庚○○連帶沒收。        │
└──────┴───────────────────────────┘
【附表二】（監聽譯文）：
＜犯罪事實一(一)、1.(1)甲○○販賣海洛因予蔡慶平＞
編號1.
  一0000000000（A：蔡慶平）→0000000000（B：甲○○）
    通話時間：97年10月04日13時04分59秒
    B：喂
    A：喂，「阿姐」喔
    B：嗯
    A：你好，我「象仔」的朋友
    B：嗯
    A：昨天我有去廟那裡
    B：嗯
    A：我現在身上不夠「81」的錢，我這裡剩1 千多元的錢，先跟
       你撥一下，好嗎
    B：阿，多少，我跟他說阿
    A：你要跟誰說
    B：這不是我的呢，這是朋友的，我幫忙他的
    A：對阿，我先跟你處理一下這樣
    B：好阿，我跟他說，看你要多少阿
    A：先跟我處理1千元
    B：喔，好
    A：我到那裡再打給你
    B：喔，好
    A：我到那裡再打給你
    B：一樣那裡
    A：好
編號2.
  二0000000000（A：蔡慶平）→0000000000（B：甲○○）
    通話時間：97年10月04日13時23分08秒
    A：喂
    B：喂
    A：「阿姐」喔
    B：嗯
    A：我在廟這裡了
    B：好，他要到了，我馬上過去
    A：好
＜犯罪事實一(一)、1.(2)甲○○販賣海洛因予蔡慶平＞
編號3.
  一0000000000（A：蔡慶平）→0000000000（B：甲○○）
    通話時間：97年10月04日19時48分51秒
    B：喂
    A：喂，「阿姐」喔
    B：嗯
    A：我「象仔」的朋友
    B：嗯
    A：我要拿一個「81」阿
    B：好，我打給我朋友
    A：喔，我到那裡再打給你
    B：好
編號4.
  二0000000000（A：蔡慶平）→0000000000（B：甲○○）
    通話時間：97年10月04日20時08分32秒
    B：喂
    A：「阿姐」我到了
    B：好
編號5.
   三0000000000（A：蔡慶平）→0000000000（B：甲○○）
    通話時間：97年10月04日20時17分53秒
    A：「阿姐」馬上到嗎
    B：喂，馬上到
    A：「阿姐」，出來了嗎
    B：出來了
    A：喔
＜犯罪事實一(一)、2.甲○○販賣海洛因予己○○＞
編號6.
   一0000000000（A：甲○○）←0000000000（B：己○○）
    通話時間：97年11月30日08時56分04秒
    A：喂
    B：你還睡喔
    A：嗯
    B：你那裡有「東西」嗎
    A：你跟你「尪」說沒有
    B：他在睡覺啦
    A：他是怎麼樣，到底是有還是沒有啦
    B：他跟你說搞不好星期一，還是等一下就拿去了
    A：喔，好啦
    B：嗯阿，你那裡還有「東西」嗎
    A：沒有多少
    B：阿
    A：沒有很多
    B：沒有很多，是多少
    A：你要多少
    B：「41」阿
    A：好
    B：阿
    A：我看看再打給你
    B：什麼看看再打給我，看有沒有
    A：好
    B：這是要做生意的
    A：好
    B：阿
    A：好阿
    B：馬上打喔
    A：好
編號7.
  二0000000000（A：甲○○）←0000000000（B：己○○）
    通話時間：97年11月30日09時00分01秒
    A：過來
    B：在那裡
    A：家裡
    B：你不要再讓我在家裡被人家罵
    A：好啦
編號8.
  三0000000000（A：甲○○）←0000000000（B：己○○）
通話時間：97年11月30日09時06分49秒
B：喂
A：你車子開進來
B：阿
A：你車子開進來
B：開進去，好啦
＜犯罪事實一(二)1.癸○○販賣海洛因予子○○＞
編號9.
  一0000000000（A：癸○○）←00-0000000（B：子○○）
    通話時間：97年8月24日19時33分26秒（約40秒）
    A：喂
    B：怎麼樣
    A：誰
    B ：我「豆菜」ㄟ（音），你打給我怎樣，電話說那一通就沒錢
       了，講一講結果竟然沒有錢了
    A：喔，好好，我也沒錢了
    B：電話阿
    A：他就回來了，要現金去阿
    B：這樣喔
    A：嗯
    B：喔
    A：我沒辦法先幫你付，你聽沒，如果5百我就先幫你付啦
    B：喔
    A：他意思來，他拿什麼來就要順便拿錢回去這樣啦
    B：這樣喔
    A：嗯，看你怎樣
    B：喔，好啦好啦
    A：好阿，看你怎樣再打給我
    B：在哪裡
    A：阿？
    B：在哪裡
    A：怎麼樣
    B：在哪裡
    A：等等，我打給你，你再出來啦
    B：喔，好
    A：他還沒有來，我打給你，你才出來啦
    B：好
    A：好
編號10.
  二0000000000（A：癸○○）←00-0000000（B：子○○）
    通話時間：97年8月24日20時40分00秒（約19秒）
    A：喂
    B：阿你那個打一打，打去，也沒有看到人阿
    A：喔，你在哪裡
    B：阿
    A：在哪裡
    B：我「豆菜」（音）ㄟ啦
    A：喔，在那裡啦
    B：我哪知道你在哪裡
    A：你到…到第四台那裡了嗎
    B：現在馬上出來，馬上出來
＜犯罪事實一(二)2.(1)癸○○販賣海洛因予乙○○＞
編號11.
  一0000000000（A：癸○○）←00-0000000（B：乙○○）
    通話時間：97年8月12日13時22分35秒（約31秒）
    A：喂
    B：喂，「雞仔」（音），我「阿基」（音）啦
    A：嗯
    B：你現在有方便嗎
    A：嗯，多少
    B：5而已啦
    A：好啦，阿你在哪裡
    B：我要過去哪裡
    A：不然你來…第四台ㄟ
    B：好，我馬上到，你順便「筆」、「筆」拿一支…
    A：沒有，我沒有「筆」，沒有，真的，沒有，沒有
    B：好啦
    A：不好意思
    B：好啦，多用一點
＜犯罪事實一(三)2.(2)癸○○販賣海洛因予乙○○＞
編號12.
  一0000000000（A：癸○○）←00-0000000（B：乙○○）
    通話時間：97年8月14日10時14分46秒（約1分）
    A：喂
    B：喂，在睡嗎？
    A：哪有
    B：我啦
    A：喔
    B：要拿1 張
    A：好
    B：多用一點，不要用那個太少…
    A：我…我沒有辦法，我…今天我說給你聽啦
    B：嗯
    A：他1 萬元的「東西」啦喔
    B：嗯
    A：我什麼，說我1 萬元的「東西」說要回7 千給他啦，看多會
       …阿包阿都他做好了…
    B：那個，那個他講誰
    A：…，我…上上次（不清楚），我現在…
    B：上次就我打去，我以為是你，他就出來找我那一位
    A：喔，這樣真硬，我想要跟他講…不然有什麼關係
    B：嗯，好啦
    A：阿你多久會到
    B：馬上到
    A：好
＜犯罪事實一(二)2.(3)癸○○販賣海洛因予乙○○＞
編號13.
  一0000000000（A：癸○○）←00-0000000（B：乙○○）
    通話時間：97年8月15日19時39分39秒（約11秒）
    A：喂
    B：喂，我現在騎過去
    A：好
    B：好
＜犯罪事實一(二)2.(4)癸○○販賣海洛因予乙○○＞
編號14.
  一0000000000（A：癸○○）←00-0000000（B：乙○○）
    通話時間：97年8月23日7時51分25秒（約48秒）
    A：喂
    B：嗯，我啦
    A：我知道
    B：你方便嗎
    A：喔
    B：「小瓶」的啦
    A：喔
    B：「筆」喔，順便喔，舊的（音）…
    A：怎麼樣
    B：「筆」啦，「小瓶」的…
    A：喔
    B：舊的，舊的..（音）
    A：喔
＜犯罪事實一(二)2.(5)癸○○販賣海洛因予乙○○＞
編號15.
  一0000000000（A：癸○○）←00-0000000（B：乙○○）
    通話時間：97年8月24日20時45分54秒（約25秒）
    A：喂
    B：喂
    A：嗯
    B：嗯，我啦，我現在過去，怎樣？
    A：多少
    B：「小瓶」的
    A：好
    B：好
＜犯罪事實一(二)2.(6)癸○○販賣海洛因予乙○○＞
編號16.
  一0000000000（A：癸○○）←00-0000000（B：乙○○）
    通話時間：97年8月27日20時48分52秒（約27秒）
    A：喂
    B：喂
    A：嗯
    B：你怎麼電話接起來都會斷
    A：嗯，這支不知道怎麼樣，有時候都會嘟，振ㄟ振動的振2 聲
       阿就沒有辦法用了
    B：我想說一半怎麼樣斷掉
    A：嗯，我就要接起來就斷了
    B：你現在方便啦喔，「小瓶」拿一瓶
    A：好
    B：好，我過去
    A：好
＜犯罪事實一(二)3.(1)癸○○販賣海洛因予壬○○＞
編號17.
  一0000000000（A：癸○○）←0000000000（B：壬○○）
    通話時間：97年8月20日18時40分48秒（約1分）
    A：喂
    B：我「阿川」（音）啦
    A：嗯
    B：我晚一點才能過去，我爸在那裡，我沒辦法過去
    A：阿我出來這裡等了
    B：我等一下才能過去
    A：怎麼樣
    B：我等一下過去，才打給你好嗎
    A：多久
    B：我想辦法過去，因為我爸在家
    A：這樣喔
    B：你放心啦，沒有事情
    A：不會啦
    B：我想先跟你說一下，怕你等太久
    A：我不知道，出來這裡了
    B：你要留給我喔
    A：你要快一點
    B：好啦好啦
    A：差不多半小時內
    B：沒有辦法啦
    A：阿
    B：差不多7 、8 點啦
    A：這樣喔
    B：嗯啦，拜託一下
    A：阿不然你在那裡，我拿過去給你
    B：不要啦，我沒辦法出去，我爸在，我沒辦法
    A：喔，好
    B：好…
編號18.
  二0000000000（A：癸○○）←0000000000（B：壬○○）
    通話時間：97年8月20日19時56分55秒（約50秒）
    A：喂
    B：喂
    A：嗯
    B：我8 點多，我爸出去，我才能出去啦
    A：怎麼樣
    B：我爸8 點多出去，我再出去拿啦
    A：8 點到幾阿，剛才人家要，我說要留給人家的
    B：8 點半留給我啦
    A：一定要，8 點半一定要到
    B：我如果沒有辦法過去，你再送過來
    A：阿
    B：沒有辦法過去，你拿來我庄裡
    A：阿，怎樣
    B：你拿來我庄裡
    A：幾點
    B：8 點半
    A：8 點半喔，你庄要在哪裡
    B：阿
    A：在哪裡等
    B：到「茂庄」（音譯）啦
    A：要在哪裡啦
    B：我再打給你啦
    A：8點半，不然現在阿
    B：現在不可以啦，我爸在啦
    A：好啦好
編號19.
  三0000000000（A：癸○○）→0000000000（B：壬○○）
    通話時間：97年8月20日21時05分48秒（約38秒）
    （嘟聲）
    B：喂
    A：晚一點，晚一點
    B：阿
    A：晚一點，給人家了，等你…等…
    B：你說什麼阿？
    A：8…8點半，你也不要，去也看不到人，莊肖維
    B：我沒辦法出去啦
    A：你就要打電話，關機，什麼都不行，叫人家去那邊等，給人
       家了，晚一點再看看
    B：你現在有辦法嗎，有辦法送過來嗎
    A：現在…沒有辦法啦
    B：阿
    A：現在沒有辦法
編號20.
  四0000000000（A：癸○○）←0000000000（B：壬○○）
    通話時間：97年8月20日21時06分40秒（約26秒）
    A：就跟你說現在沒有，聽不懂喔
    B：不然你晚一點，是幾點
    A：再晚一點，差不多再一個多鐘頭啦，10點多那時候啦
    B：好啦、好啦，我打給你
    A：好
＜犯罪事實一(二)3.(2)癸○○販賣海洛因予壬○○＞
編號
  一0000000000（A：癸○○）←000000000（B：壬○○）
    通話時間：97年8月23日23時30分10秒（約21秒）
    A：喂
    B：你在哪裡
    A：元長，怎麼樣
    B：我過去找你喔
    A：多少
    B：1
    A：1 喔
    B：嗯
    A：好，你過來第4 台那邊，再…
    B：阿…2 分鐘到
    A：好
＜犯罪事實一(二)3.(3)癸○○販賣海洛因予壬○○＞
編號
  一0000000000（A：癸○○）←000000000（B：壬○○）
    通話時間：97年8月25日21時01分31秒（約28秒）
    A：喂
    B：喂，「阿川」
    A：嗯
    B：1 張
    A：好
    B：「2 個」啦
    A：好
    B：我向人借機車過去
    A：好
    B：好
＜犯罪事實一(三)1.(1)己○○與戊○○共同販賣海洛因予曾煥
昇＞
編號
  一0000000000（A：己○○）←00-0000000（B：曾煥昇）
    通話時間：97年11月27日09時06分26秒（約10秒）
    B：在那裡
    A：你是誰
    B：我「昇仔」阿啦
    A：喔，故鄉啦
    B：喔，好
    A：多少
＜犯罪事實一(三)1.(2)丙○○與戊○○共同販賣海洛因予曾煥昇＞
編號
  一0000000000（A：丙○○）←000000000（B：曾煥昇）
    通話時間：97年11月28日13時06分23秒（約16秒）
    A：喂
    B：阿在哪裡
    A：故鄉、故鄉
＜犯罪事實一(三)1.(3)己○○與戊○○共同販賣海洛因予曾煥昇＞
編號
  一0000000000（A：己○○）←000000000（B：曾煥昇）
    通話時間：97年12月03日07時59分01秒（約24秒）
    A：喂
    B：阿好了沒
    A：嗯
    B：阿
    A：多少
    B：5啦
    A：過來阿
    B：好
＜犯罪事實一(三)2.(1)戊○○販賣海洛因予辛○○＞
編號
  一0000000000（A：戊○○）←0000000000（B：辛○○）
    通話時間：97年11月21日20時08分54秒（約39秒）
    A：喂
    B：喂
    A：嗯
    B：有在這裡嗎？
    A：有
    B：阿
    A：有
    B：有喔，有喔
    A：嗯阿，在土地公廟前
    B：阿
    A：土地公廟前
    B：土地公，好
編號
  二0000000000（A：戊○○）←0000000000（B：辛○○）
    通話時間：97年11月21日20時15分24秒（約12秒）
    A：喂
    B：喂
    A：嗯
    B：好了，趕快出來
    A：嗯
編號
  三0000000000（A：戊○○）←0000000000（B：辛○○）
    通話時間：97年11月21日20時21分09秒（約28秒）
    A：喂
    B：喂
    A：嗯，你在那裡
    B：我到很久了，我打了一通了，為什麼沒有來
    A：好
    B：阿
    A：好，好
編號
  四0000000000（A：戊○○）→0000000000（B：辛○○）
    通話時間：97年11月21日20時22分22秒（約43秒）
    （嘟聲）
    B：喂
    A：你在哪裡
    B：你不是說土地公廟前面
    A：嗯阿，人在那裡等，怎麼沒有看到你的人
    B：哪一間土地公廟
    A：我們隔壁阿
    B：什麼你們隔壁，阿你之前有告訴我你們隔壁嗎，咱們之前在
       那一間土地公廟阿
    A：沒有啦，那間不是我拿出去的啦
    B：阿，你要說清楚阿
    A：喔，好啦好啦，不好意思
    B：我在這裡啦
    A：阿…清松，騎過來，快一點啦
編號
  五0000000000（A：戊○○）←0000000000（B：辛○○）
    通話時間：97年11月21日20時24分20秒（約18秒）
    B：阿，人呢
    A：你騎過來啦
    B：阿
    A：你騎過來啦
    B：阿我在這邊
    A：在你厝旁邊那裡呢
    B：嗯阿
＜犯罪事實一(三)2.(2)己○○販賣海洛因予辛○○＞
編號
  一0000000000（A：己○○）←0000000000（B：辛○○）
    通話時間：97年11月25日19時18分39秒（約12秒）
    A：喂
    B：ㄟ，5百
    A：嗯，喔，故鄉那裡
    B：好
    A：喂…
＜犯罪事實一(三)2.(3)丙○○與戊○○共同販賣海洛因予辛○○＞
編號
  一0000000000（A：戊○○）←0000000000（B：辛○○）
    通話時間：97年11月29日07時46分05秒（約14秒）
    A：喂
    B：嗯，5百
    A：沒，你擱10分鐘再出來喔
    B：阿
    A：伊，伊還沒有回來
    B：還沒有回來
    A：嘿，你擱10分鐘再出來阿。
編號
  二0000000000（A：戊○○）←0000000000（B：辛○○）
    通話時間：97年11月29日08時41分55秒（約10秒）
    A：喂
    B：嗯，5百
    A：好
＜犯罪事實一(三)2.(4)庚○○販賣海洛因予辛○○＞
編號
  一0000000000（A：庚○○）←0000000000（B：辛○○）
    通話時間：97年12月02日07時47分36秒（約26秒）
    A：喂
    B：喂，5百
    A：你是誰
    B：我「清松」（音）
    A：你…來門口
    B：嗯
    A：還多久
＜犯罪事實一(三)2.(5)戊○○販賣海洛因予辛○○＞
編號
  一0000000000（A：戊○○）←0000000000（B：辛○○）
    通話時間：97年12月02日10時34分44秒（約12秒）
    A：喂
    B：嗯，5百
    A：好
    B：阿你有辦法拿出來嗎
    A：沒有辦法
    B：阿
    A：沒有辦法
    B：好好
＜犯罪事實一(三)2.(6)丙○○與戊○○共同販賣海洛因予辛○○＞
編號
  一0000000000（A：丙○○）←0000000000（B：辛○○）
    通話時間：97年12月02日12時37分37秒（約31秒）
    A：喂
    B：5百
    A：阿沒有啦，他在水林，你要過去…你要打那一支新的電話
    B：哪一支
    A：0987啦-607-654啦
    B：607多少
    A：嗯
＜犯罪事實一(三)2.(7)庚○○販賣海洛因予辛○○＞
編號
  一0000000000（A：庚○○）←0000000000（B：辛○○）
    通話時間：97年12月06日07時44分37秒（約22秒）
    A：喂
    B：喂，5百
    A：你，在哪裡
    B：我在路上
    A：阿來我們門口
    B：嗯阿
    A：好
＜犯罪事實一(三)2.(8)己○○販賣海洛因予辛○○＞
編號
  一0000000000（A：庚○○）←0000000000（B：辛○○）
    通話時間：97年12月06日09時39分36秒（約23秒）
    A：喂
    B：喂
    A：嗯
    B：阿有嗎
    A：擱稍等一下，好嗎
    B：阿
    A：擱稍等一下啦
    B：喔
    A：嗯
編號
  二0000000000（A：己○○）←0000000000（B：辛○○）
    通話時間：97年12月06日10時06分15秒（約11秒）
    A：喂
    B：有了沒？
    A：有阿，過來
＜犯罪事實一(三)2.(9)，即起訴書事實欄一(五)2.(9)的前半部
分，庚○○販賣海洛因予辛○○＞
編號
  一0000000000（A：庚○○）←0000000000（B：辛○○）
    通話時間：97年12月06日11時51分27秒（約26秒）
    A：喂
    B：ㄟ
    A：嗯
    B：5百
    A：你…是誰
    B：我「清松」啦
    A：喔，阿要來樓下嗯
    B：嗯，你們是真的都在賣糖嗎？
＜犯罪事實一(三)2.(10)，即起訴書事實欄一(五)2.(9)的後半
部分，己○○販賣海洛因予辛○○＞
編號
  一0000000000（A：己○○）←0000000000（B：辛○○）
    通話時間：97年12月06日12時07分39秒（約36秒）
    A：喂
    B：再拿一包、再拿一包…
    A：喔，怎麼不一次拿夠…
    B：就沒有效，...我怎麼知道要一次拿夠
    A：阿那「東西」都是這樣啦，先跟別人調的，那「東西」都是
       這樣啦，吃沒有效我也沒有辦法、人家就有效
    B：那整個都是糖
    A：阿，別人也都沒有在講啥，別人也都裡面「跑水」（台語音
       ），都嘛講可以
    B：好啦好啦，我來
＜犯罪事實一(三)2. (11)，即起訴書事實欄一(五)2.(10)，己○○販賣海洛因予辛○○＞
編號
  一0000000000（A：己○○）←0000000000（B：辛○○）
    通話時間：97年12月07日15時24分26秒（約12秒）
    A：喂
    B：5百
    A：好啦，有夠嗎
＜犯罪事實一(三)2. (12)，即起訴書事實欄一(五)2. (11)，己○○販賣海洛因予辛○○＞
編號
  一0000000000（A：己○○）←0000000000（B：辛○○）
    通話時間：97年12月07日18時36分39秒（約11秒）
    A：喂
    B：5百
    A：好，過來
＜犯罪事實一(三)2. (13)，即起訴書事實欄一(五)2. (12)，庚○○販賣海洛因予辛○○部分＞
編號
  一0000000000（A：庚○○）←0000000000（B：辛○○）
    通話時間：97年12月10日08時43分29秒（約14秒）
    A：喂
    B：5百
    A：樓下好嗎
    B：好好
＜犯罪事實一(三)3.(1)戊○○販賣海洛因予李瀛文＞
編號
  一0000000000（A：戊○○）←0000000000（B：李瀛文）
    通話時間：97年11月20日10時45分49秒（約23秒）
    A：嗯，怎麼樣
    B：喂
    A：嗯
    B：「阿文」
    A：嗯
    B：我到四湖了，你趕快出來
    A：多少
    B：喔，往牛挑灣到四湖那裡，我在那裡等。2張、4個，顧
       喔「舒適」（台語音）
    A：好
    B：好
編號
  二0000000000（A：戊○○）←0000000000（B：李瀛文）
    通話時間：97年11月20日11時12分57秒（約41秒）
    B：喂
    A：他出去了，他出去了
    B：他出去多久了
    A：嗯，剛出去一陣子而已
    B：阿
    A：他出去一下子而已
    B：阿，他到這裡多久，他到這裡多久
    A：阿
    B：他來到這裡多久
    C：等一下啦，等一下啦
    B：他剛出來，出來多久了
    C：出去1、2分鐘
    B：他到這第二停車場要多久
    A：阿
    B：他從那邊到這裡要多久
    C：從那裡喔，不用很久啦，你等一下啦，不好意思啦
    B：好好好
編號
  三0000000000（A：戊○○）←0000000000（B：李瀛文）
    通話時間：97年11月20日11時24分20秒（約24秒）
    A：嗯嗯，我要到了我要到了
    B：要到了喔
    A：嗯，要到了
    B：好，等等等..
    A：不好意思，不好意思
    B：阿
    A：不好意思，不好意思
    B：不好意思，好啦好啦，快一點快一點啦
    A：身上剩下都給你啦ㄟ
    B：好好好，先這樣，剩下都給我喔，快一點。
＜犯罪事實一(三)3.(2)，即起訴書事實欄一(五)3.(3)，己○○與戊○○共同販賣海洛因予李瀛文＞
編號
  一0000000000（A：己○○）←0000000000（B：李瀛文）
    通話時間：97年11月29日10時13分20秒（約24秒）
    A：喂
    B：喂
    A：嗯
    B：我「阿文」
    A：嗯
    B：阿人…現在人在哪裡
    A：海口這裡
    B：海口那裡喔，我跟你說，再拿5百啦
    A：好，故鄉啦
    B：故鄉喔
    A：嗯
    B：我…我馬上到，我跟你說我馬上到啦吼
    A：好
編號
  二0000000000（A：己○○）←0000000000（B：李瀛文）
    通話時間：97年11月29日10時22分34秒（約19秒）
    A：喂
    B：ㄟ，我到了
    A：從我家騎過去土地公廟那裡…
    B：好，我馬上到，要到了，叫他拿出來ㄟ
    A：他在門口啦…你…
    B：好啦，好好
＜犯罪事實一(三)3.(3)，即起訴書事實欄一(五)3.(4)，戊○○販賣海
  洛因予李瀛文＞
編號
  一0000000000（A：戊○○）←0000000000（B：李瀛文）
    通話時間：97年12月01日08時38分02秒（約48秒）
    B：喂
    A：喂
    B：我「阿文」
    A：嗯
    B：喂
    A：嗯
    B：那個…我跟你說，拿2千好不好
    A：嗯
    B：阿，你拿出來喔，拿來那個，好嗎
    A：多少啦
    B：2千啦、2千啦
    A：好啦，好啦
    B：拿來橋這裡，拿來橋這裡，我機車油不夠，騎不到啦，
       錢都拿給你了，你聽懂嗎？
    A：哪一個橋
    B：芭啦腳橋，我錢都給你了，你聽懂嗎，我錢都給你
    A：芭啦腳橋喔
    B：唷，我沒有加油啦
      （講話講慢一點啦）
    B：阿
      （講話講慢一點啦）
    B：芭啦腳橋、芭啦腳橋，阿
    A：好啦，好啦
    B：我快到了，我現在在水林這邊，我要過去了喔
    A：好啦，好啦
    B：2千啦2千啦喔
    A：好
    B：好好
編號
  二0000000000（A：戊○○） ←0000000000（B：李瀛文）
    通話時間：97年12月01日08時44分17秒（約25秒）
    B：喂，到哪裡了？
    A：過去了
    B：阿
    A：過去了
    B：騎機車，還是開車，這樣我才知道
    A：阿
    B：騎機車，還是開車
    A：開車啦
    B：開車喔，阿好好好
＜犯罪事實一(三)3.(4)，即起訴書事實欄一(五)3.(5)，戊○○與丙○○共同販賣海洛因予李瀛文＞
編號
  一0000000000（A：戊○○）←0000000000（B：李瀛文）
    通話時間：97年12月01日20時01分24秒（約38秒）
    A：喂
    B：「阿文」
    A：嗯
    B：我跟你說，我拿、我拿2張喔，幫我分成4包啦，好嗎
    A：好
    B：我跟你說，你來來…這個橋這裡，我算…我會開車到橋那邊，呴
       。
    A：橋那裡喔
    B：嗯，你現在馬上出來，我現在過去
    A：嗯
    B：4包喔
    A：嗯
    B：多久到那裡，你講，我馬上到
    A：嗯，我現在過去
    B：好啦好好，我開車
    A：嗯
    B：呴
編號
  二0000000000（A：丙○○）←0000000000（B：李瀛文）
    通話時間：97年12月01日20時08分14秒（約19秒）
    B：喂，他到了嗎？到了嗎（音）
    A：伊出去了
    B：出去了，OK，好好
＜犯罪事實一(三)3.(5)，即起訴書事實欄一(五)3.(6)，己○○與戊○○共同販賣海洛因予李瀛文＞
編號
  一0000000000（A：己○○）←0000000000（B：李瀛文）
    通話時間：97年12月02日15時08分47秒（約30秒）
    A：喂
    B：喂，我「阿文」
    A：嗯
    B：阿那個有嗎，「千5」
    A：喔
    B：阿
    A：過來啦
    B：一樣雞場，雞場那裡唷
    A：好啦， 你到了再打
    B：好，我要過大溝阿，我「千5」阿
    A：好
＜犯罪事實一(三)3.(6)，即起訴書事實欄一(五)3.(7)，戊○○販賣海
  洛因予李瀛文＞
編號
  一0000000000（A：戊○○）←0000000000（B：李瀛文）
    通話時間：97年12月03日12時13分31秒（約30秒）
    A：喂
    B：「阿文」啦
    A：喔
    B：我跟你講2千，拿「2千」啦
    A：你過來啦
    B：4包阿
    A：過來厝這邊啦
    B：你駛出來，你騎機車出來喔，呴
    A：阿
    B：呴，騎機車出來啦..我就不用再進去了，喔騎出來
    A：沒有機車
    B：阿，騎出來，騎出來啦
    A：沒有機車啦
    B：阿
    A：沒有機車啦
    B：沒有機車，4包啦
編號
  二0000000000（A：戊○○）←0000000000（B：李瀛文）
    通話時間：97年12月03日12時14分19秒（約10秒）
    A：喂
    B：我跟你講，我現在要進去，你用4 包，用喔舒適（台語音）
       喔
    A：好啦
    B：喔，喔
＜犯罪事實一(三)3.(7)，即起訴書事實欄一(五)3.(8)，庚○○與戊○○共同販賣海洛因予李瀛文＞
編號
  一0000000000（A：庚○○）←0000000000（B：李瀛文）
    通話時間：97年12月06日06時46分14秒（約1分9秒）
    A：喂
    B：喂，那個…嫂子喔
    A：不是呢
    B：我「阿文」啦
    A：嗯
    B：嗯，阿這個，我「茂大」有在那裡嗎
    A：阿
    B：我跟你說，那個，我「阿文」
    A：嗯
    B：「阿文」你知道嗎
    A：我不知道，怎麼樣，有什麼事要跟我說？
    B：要跟你那個，那個
    A：要處理喔
    B：嗯，處理2張
    A：2張喔
    B：2千啦
    A：阿
    B：2千啦
    A：2千喔
    B：用4包，幫我用4包
    A：用4包喔，阿你，你那個
    B：阿，怎樣，我現在要過去了
    A：阿，有現金啦喔
    B：嗯，對，OK
    A：喔，你還要多久要來
    B：差不多10分鐘後到
    A：10分鐘後喔
    B：嗯
    A：好，你來，好啦好
    B：好，我10分鐘再打
編號
  二0000000000（A：庚○○）←0000000000（B：李瀛文）
    通話時間：97年12月06日07時02分03秒（約34秒）
    A：喂
    B：喂，我「阿文」
    A：喂
    B：喂，我「阿文」，我跟你講，阿文啦
    A：嗯
    B：我要進去了，我現在到門口了，要拿2千，用做4包
    A：好好好
    B：喔，2千4包啦，1包5百
    A：進來我家裡
    B：阿
    A：進來我家裡
    B：開進去裡面，你拿出來門口給我，我馬上開出去
    A：好
【附表三】（關於犯罪所得沒收之說明）：
一、就＜事實欄一(一)1.(1)部分犯罪所得1,000元＋事實欄一(一)1.
    (2)部分犯罪所得3,000元＝4,000元＞，並未扣案，是被告甲○○與年籍姓名不詳之成年男子「阿輝」因共同犯販賣第一
    級毒品罪所得之財物，應依毒品危害防制條例第19條第1項
    規定，予以連帶沒收，如全部或一部不能沒收時，以其等之
    財產連帶抵償。
二、就＜事實欄一(二)1.部分犯罪所得1,000元＋事實欄一(二)2.(1)
    部分犯罪所得500元＋事實欄一(二)2.(2)部分犯罪所得1,000元
    ＋事實欄一(二)2.(3)部分犯罪所得500元＋事實欄一(二)2.(4)部
    分犯罪所得500元＋事實欄一(二)2.(5)部分犯罪所得500元＋事
    實欄一(二)2.(6)部分犯罪所得500元＋事實欄一(二)3.(2)部分犯
    罪所得1,000元＋事實欄一(二)3.(3)部分犯罪所得1,000元＝
    6,500元＞，並未扣案，是被告癸○○因犯販賣第一級毒品
    罪所得之財物，應依毒品危害防制條例第19條第1項規定，
    予以沒收，如全部或一部不能沒收時，以其財產抵償。
三、就＜事實欄一(三)1.(1)1,000元＋事實欄一(三)1.(3)500元＋事實
    欄一(三)3.(2)500元＋事實欄一(三)3.(5)1,500元＝3,500元＞，
    並未扣案，是被告己○○與戊○○因共同犯販賣第一級毒品
    罪所得之財物，應依毒品危害防制條例第19條第1項規定，
    予以連帶沒收，如全部或一部不能沒收時，以其等之財產連
    帶抵償。
四、就＜事實欄一(三)1.(2)500元＋事實欄一(三)2.(6)500元＋事實
    欄一(三)3.(4)2,000 元＝3,000 元＞，並未扣案，是被告丙○○與戊○○因共同犯販賣第一級毒品罪所得之財物，應依毒
    品危害防制條例第19條第1 項規定，予以連帶沒收，如全部
    或一部不能沒收時，以其等之財產連帶抵償。
五、就＜事實欄一(三)2.(1)部分犯罪所得500元＋事實欄一(三)2.(5)
    部分犯罪所得500元＋事實欄一(三)3.(1)部分犯罪所得2,000元
    ＋事實欄一(三)3.(3)部分犯罪所得2,000元＋事實欄一(三)3.(6)
    部分犯罪所得2,000元＝7,000元＞，並未扣案，是被告戊○○因犯販賣第一級毒品罪所得之財物，應依毒品危害防制條
    例第19條第1項規定，予以沒收，如全部或一部不能沒收時
    ，以其財產抵償。
六、就＜事實欄一(三)2.(2)部分犯罪所得500元＋事實欄一(三)2.(10)
    部分犯罪所得500元＋事實欄一(三)2.部分犯罪所得500元＋
    事實欄一(三)2.部分犯罪所得500元＝2,000元＞，並未扣案
    ，是被告己○○因犯販賣第一級毒品罪所得之財物，應依毒
    品危害防制條例第19條第1項規定，予以沒收，如全部或一
    部不能沒收時，以其財產抵償。
七、就＜事實欄一(三)2.(3)部分犯罪所得500元＞並未扣案，是被
    告戊○○與年籍姓名不詳之成年男子「某甲」因共同犯販賣
    第一級毒品罪所得之財物，應依毒品危害防制條例第19條第
    1項規定，予以連帶沒收，如全部或一部不能沒收時，以其
    等之財產連帶抵償。
八、就＜事實欄一(三)2.(4)部分犯罪所得500元＋事實欄一(三)2.(7)
    部分犯罪所得500元＋事實欄一(三)2.(9)部分犯罪所得500元＋
    事實欄一(三)2.部分犯罪所得500元＝2,000元＞，並未扣案
    ，是被告庚○○因犯販賣第一級毒品罪所得之財物，應依毒
    品危害防制條例第19條第1項規定，予以沒收，如全部或一
    部不能沒收時，以其財產抵償。
九、就＜事實欄一(三)2.(8)部分犯罪所得500元＞並未扣案，是被
    告己○○與庚○○因共同犯販賣第一級毒品罪所得之財物，
    應依毒品危害防制條例第19條第1項規定，予以連帶沒收，
    如全部或一部不能沒收時，以己○○與庚○○之財產連帶抵
    償（檢察官並未就此部分起訴庚○○，因此只於被告己○○
    項下宣告沒收）。
十、就＜事實欄一(三)3.(7)2,000元＞，並未扣案，是被告庚○○
    與戊○○因共同犯販賣第一級毒品罪所得之財物，應依毒品
    危害防制條例第19條第1項規定，予以連帶沒收，如全部或
    一部不能沒收時，以其等之財產連帶抵償。

司法院資訊處製作；財團法人民間司法改革基金會備份。
